【裁判字號】    95,重上,413
【裁判日期】    990720
【裁判案由】    損害賠償等
【裁判全文】
臺灣高等法院民事判決                 95年度重上字第413號
上  訴  人  正亞電業股份有限公司
法定代理人  庚○○
訴訟代理人  賴振宗律師
            賴思達律師
被 上訴 人  高林實業股份有限公司
法定代理人  乙○○
訴訟代理人  丙○○
            丁俊文律師
            吳孟勳律師
複 代理 人  陳柏均律師
上列當事人間損害賠償事件，上訴人對於中華民國 95年7月18日
臺灣北地方法院94年度重訴字第1036號第一審判決提起上訴，並
為訴之變更、追加，經本院於99年7月6日言詞辯論終結，判決如
下：
    主  文
原判決關於駁回後開第二項之訴及該部分假執行之聲請暨訴訟費
用之裁判（變更部分除外）均廢棄。
被上訴人應給付上訴人新台幣壹拾捌萬玖仟佰陸拾肆元及自民
國九十四年三月二日起至清償日止按年利率百分之五計算之利息
。
被上訴人應給付上訴人美金肆拾陸萬貳仟伍佰拾捌元陸角柒分
、人民幣肆萬伍仟元及均自民國九十四年三月二日起至清償日止
按年利率百分之五計算之利息，得按給付時中華民國境內銀行美
金及人民幣賣出匯率，折算新臺幣給付之。
被上訴人應於上訴人給付被上訴人三萬九千二百零一串（含清光
二萬一千零二十一串及五彩一萬八千一百八十串）七點五呎一百
燈纏樹燈串之同時，給付上訴人美金陸萬陸仟貳佰肆拾玖元陸角
玖分及自民國九十四年三月二日起至清償日止按年利率百分之五
計算之利息，並得按給付時中華民國境內銀行美金及人民幣賣出
匯率，折算新臺幣給付之。
其餘上訴及變更之訴駁回。
第一、二審訴訟費用由被上訴人負擔百分之九十九，餘由上訴人
負擔。
本判決所命第二、三、四項給付，於上訴人分別以新臺幣柒萬元
、新臺幣肆佰捌拾伍萬元、新臺幣陸拾玖萬元為被上訴人供擔保
後得假執行；但被上訴人如依序以新臺幣壹拾玖萬元、新臺幣壹
仟肆佰伍拾萬元、新臺幣貳佰零陸萬元為上訴人預供擔保，得
免為假執行。
其餘假執行之聲請駁回。
    事    實
甲、上訴人方面：
一聲明：
  (一)原判決廢棄。
  (二)被上訴人應給付上訴人美金528,778.36元、人民幣45,000元
    、新台幣214,501元 及自民國94年3月2日起至清償日止按年
    利率5%計算之利息。
  (三)願供擔保，請准宣告假執行。
二陳述：除與原判決記載相同者外，補稱略以：
  (一)關於如附表所示（下同）第1至13、15項之請求部分：
    1.上訴人就第1、2、7 項變更依兩造協議之契約關係請求、
      就第3、6、15項追加依兩造協議之契約關係請求，故第1
      至13、15項均依兩造協議之契約關係請求；第3、6、15項
      因係被上訴人委託上訴人代開模具及打樣，故併依委任關
      係請求。第1至13項 之協議，係依據被上訴人之業務經理
      丁○○簽署之原證10聯絡單、原證18函及其證稱承諾給付
      等語，第15項之協議，係依據丁○○證稱：被上訴人請上
      訴人打樣，承諾事後若無訂單或訂量太少，則支付其費用
      予上訴人等語。
    2.被上訴人欲訂購模具，但平常與模具廠商無合作關係，若
      直接向模具廠商訂購，價格較高；而上訴人雖不製造模具
      ，卻與模具廠商有長期合作關係，可以較低價格購買，故
      被上訴人委由上訴人以自己名義向銘記塑膠模具有限公司
      （下稱銘記公司）訂購第3、6項之模具，再由銘記公司將
      模具直接交付被上訴人，有丁○○之證言為證。
    3.兩造間之交易，被上訴人向來由丁○○出面與上訴人洽談
      。丁○○係被上訴人之業務經理，其於原證18函簽署承諾
      給付，依民法第554條、第557條規定，被上訴人應受拘束
      。被上訴人所提「各項支出核准權限」、賠償報告書、請
      款通知書、訂單修改通知書，係被上訴人為符合ISO09000
      所製作，難認適用於個案，且為被上訴人內部文件，上訴
      人未見過，被上訴人對其經理權限之限制，不能對抗善意
      之上訴人。何況，丁○○已證稱：其與上訴人磋商補償事
      宜，均已取得被上訴人副總經理甲○○之同意或認可等語
      ，丁○○自有權代表被上訴人簽署原證18函。再者，兩造
      間之買賣契約，有由甲○○代表簽訂者，亦有由丁○○代
      表簽訂者，顯見丁○○有權代表被上訴人，其簽署原證18
      函有表見代理情形。又現代常以傳真簽認文件，不應否認
      其效力。
    4.兩造合作期間，有時被上訴人所接訂單價格過低，其轉向
      上訴人訂購時，上訴人表示價格不敷成本，被上訴人便以
      供應商單價高於客戶訂單價，其電腦無法存檔，且被上訴
      人為上巿公司，單筆交易不能作成虧損為由，央請上訴人
      先按其接單價格出貨，並承諾補償上訴人之成本差額，日
      後以迂迴方式，於利潤較好之訂單提高價格或另以其他費
      用償還。上訴人基於長期合作關係，信任被上訴人為上巿
      公司，故同意此作法。被上訴人亦曾依協議補償部分款項
      ，餘則以數年無較好利潤空間為由拖欠，上訴人體諒其難
      處，每年就積欠之補償金額對帳，認遲早可收回。系爭原
      證18函係確認歷次補償金額，非突然同意一次補償新臺幣
      1000餘萬元。依丁○○所證，凡以迂迴方式補償上訴人者
      ，毋需請款通知單或賠償報告書。
    5.被上訴人以原證18函第1頁後段4項方式履行補償協議之事
      實，亦即以南捷企業股份有限公司（下稱南捷公司）轉付
      上訴人新臺幣644,733.8元 即美金19,537元、以上證2、3
      訂單償還上訴人美金30,138元、美金6,688.2元（ 上開訂
      單均由丁○○以被上訴人法定代理人名義簽署）及於93年
      2 月26日匯款美金42, 214.86元償還上訴人等情，可證明
      兩造間確有補償協議。其中原證18函第1頁後段第1項之新
      臺幣644,733.8元 經四捨五入後之金額，與證人己○○證
      稱被上訴人交付南捷公司新臺幣644,734元， 以支付上訴
      人之貨款等語相符。因兩造買賣契約約定被上訴人須負責
      包裝、印刷，故買賣價金包括包裝、印刷費用，即買賣契
      約書PACKING項下之color box及card部分應由被上訴人一
      併於貨款中給付上訴人，南捷公司則向上訴人請款，不可
      能開發票（INVOICE）給被上訴人。 上訴人否認被上訴人
      所提被上證7送貨單之真正。上訴人於92年5日份應給付南
      捷公司之印刷費共計新臺幣1,486,740元， 扣除被上訴人
      補償上訴人之新臺幣644,734元， 上訴人應給付南捷公司
      新臺幣842,006元，有支票存根為證。 依被上訴人所提付
      款清單，上訴人給付南捷公司之印刷費共16筆，計新臺幣
      355,642元，但付款清單所載訂單， 已據南捷公司向上訴
      人請款新臺幣1,273,780.8元，上訴人3份採購憑單之訂單
      號碼與被上訴人付款清單上之 LABLE NO.編號相符，上訴
      人之採購憑單及進貨憑單與南捷之送貨單相符，送貨單與
      請款單之送貨編號及傳票維護作業之金額均相符，可見被
      上訴人所提付款清單之印刷費，係上訴人委託南捷公司印
      刷，南捷公司向上訴人請領之費用，非被上訴人給付南捷
      公司之印刷費。原證18函第1頁後段第2、3項部分， 指被
      上訴人於所列訂單提高訂購價格以補償上訴人，其中「7
      尺水管燈螺旋型棕櫚樹」報價單之單價為美金23.01元，
      上訴人則以單價美金31.01元向上訴人訂購，「5尺水管燈
      螺旋型棕櫚樹」報價單之單價為美金20.9元，上訴人則以
      單價美金26.9元向上訴人訂購。另原證18函第1頁後段第4
      項部分，係被上訴人因客戶DCMX取消訂單，同意補償上訴
      人美金59,376元，嗣因DCMX僅賠償被上訴人美金42,214.
      86元，故被上訴人先給付上訴人美金42,214.86元， 餘額
      再以迂迴方式補足。丁○○證稱被上證4號 請款通知單之
      美金42,214.86元係已確定之金額，應係因DCMX 僅賠償被
      上訴人美金42,214.86元， 故被上訴人先以此補償上訴人
      ，已付之金額確定為美金42,214.86元，並無矛盾。
    6.兩造買賣契約書背面之其餘約定條款第9條第2項約定：「
      本契約書生效後，如甲方（即被上訴人）國外客戶取消本
      訂單時，乙方（即上訴人）同意甲方得無條件解除或終止
      本契約，並不得向甲方請求賠償。」依民法第247條之1第
      1款、第3款規定為無效。縱屬有效，兩造非不得於事後另
      行協議，事後之協議足以推翻上開條款之效力。原證18函
      即兩造事後之協議。
    7.被上訴人請上訴人打樣，上訴人轉請訴外人南雄公司打樣
      。「王國彩色印刷股份有限公司」設在新竹，南雄公司係
      其設在大陸深圳之分公司或工廠，實際上為同一家公司。
      上訴人於原證16第1頁 請被上訴人儘快處理打樣費用新臺
      幣177,449元 予南雄公司，意思為請求被上訴人給付上訴
      人，以便上訴人給付南雄公司。上訴人已給付南雄公司打
      樣費用新臺幣177,449元，依丁○○於96年5月31日準備程
      序中之證言，其已承諾將該費用給付上訴人。惟王國公司
      於丁○○離職後之93年8月1日才將請款明細交付上訴人，
      上訴人才知有新臺幣177,449元 打樣費用，轉向被上訴人
      請款。
    8.原證18函第1頁 所列補償項目及金額，先前已據被上訴人
      陸續承諾給付，僅再次確認，同時確認給付期間，即上訴
      人得於92年間隨時請求給付美金51,421.94元、 於93年至
      94年間隨時請求給付美金350,176.17元及人民幣45,000元
      ，故上訴人於94年2月間以存證信函 催告被上訴人於15日
      內即94年3月1日前給付；退萬步言，被上訴人最遲亦應於
      2004年12月31日前給付完畢。
    9.原證18函第1頁記載被上訴人就第1至8項應給付美金500,
      176.17元及人民幣45,000元、已支付美金98,578.06元 及
      尚未清償總額美金401,598.11元及人民幣45,000元，可見
      兩造就被上訴人已清償之美金98,578.06元 未約定抵充何
      項金額。
  (二)關於請求給付第14項之買賣價金部分：
    1.上訴人就第14項變更依買賣關係請求給付價金。上訴人通
      常會等被上訴人給予正式訂單才出貨，免生爭議。被上訴
      人曾於93年7月6日給上訴人145張7.5呎纏樹燈串訂單，然
      因數量不符而取回修改，嗣未補送訂單，上訴人遂於93年
      7月14日與被上訴人確認7.5呎纏樹燈串訂單數量為64,201
      串，並於93年8月2日確認該7.5呎100燈纏樹燈串64,201串
      之交期為同年7月31日至8月30日，足證兩造已就64,201串
      、每串美金1.69元之7.5呎100燈纏樹燈串成立買賣契約，
      不以有正式訂單或買賣契約書為要件。上訴人基於長期交
      易之信任關係，為免被上訴人對客戶供貨遲延，雖未收到
      正式訂單，仍依被上訴人之指示出貨。被上訴人93年8月2
      日電子郵件記載之出貨時間及數量，係上訴人可分批生產
      完成及送貨之時間及數量，非兩造約定之送貨時間，上訴
      人須等被上訴人通知送貨時間、數量及地點，才能出貨。
      上訴人已依被上訴人指示， 將25,000串分別於93年7月29
      日（1,962串）、同年8月3日（1,260串）、 同年8月23日
      （5,880串）、同年9月10日（4,000串）、同年9月13日（
      3,600串）（以上共16,702串）、 同年9月15日（8,298串
      ）出貨至冠亞公司， 其餘39,201串亦於93年8月30日前生
      產包裝完成，隨時可出貨。上訴人自93年7月6日起催促被
      上訴人給予正式訂單， 於93年8月18日要求被上訴人出具
      訂單後，被上訴人表示訂單已在處理中， 並於93年8月31
      日要求上訴人儘速將64,201串中之25,000串送給工廠。上
      訴人於93年9月13日寄送電子郵件予被上訴人， 詢問送貨
      地點數量，被上訴人職員劉信宏卻於93年9月15日回覆 表
      示：100燈部分先送25,000串至 冠亞公司，其餘燈串「因
      為客人取消部分訂單，所以餘下來部分請先不送貨」等語
      ，致未出貨。上訴人以準備給付之情事通知被上訴人以代
      現實提出，被上訴人卻不通知出貨，已受領遲延，上訴人
      得請求被上訴人給付未出貨之39,201串7.5呎100燈纏樹燈
      串之貨款。
    2.被證6、7訂單所載15,000串、 每串美金25.56元之7.5呎
      1000燈纏樹燈串，實為93年8月31日聯絡單所載900燈15,
      000串、100燈25,000串、燈泡及35燈XV24107燈串等4項，
      被上訴人之職員楊桂蘭將上開4項 於聯絡單上第一行總和
      記載「貴廠做15,000串XUS$25.56=US$383.400」等語，據
      以製作被證6、7訂單。被上訴人之職員劉信宏於 93年9月
      15日電子郵件中稱「100燈部分25,000串之價錢 已經加在
      900燈的訂單中」，係指25,000串100燈燈串之價錢已與
      15,000串900燈燈串之價錢併同計算。由被上訴人於93年9
      月15日表示：100燈部分先送25,000串至冠亞公司， 其餘
      先不送貨等語，可知64,201串100燈纏樹燈串訂單 並未由
      被證6、7訂單取代。另25,000串100燈纏樹燈串係於93年7
      月29日至93年9月15日出貨至冠亞公司，而被證6、7 訂單
      係於93年9月9日出具，故被證6、7訂單顯然並非25,000串
      100燈纏樹燈之出貨依據。
    3.縱認兩造未成立買賣契約，被上訴人向上訴人確認購買
      64,201串後，故意不出具訂單，類推適用民法第101條第1
      項之規定，亦應視為買賣契約已成立。
    4.兩造就64,201串7.5呎100燈纏樹燈串未另簽訂書面買賣契
      約，不適用買賣契約書背面之其餘約定條款第9條第2項約
      定。縱有適用，該第9條第2項約定依民法第247條之1第1
      款、第3款規定，亦屬無效。
  (三)上訴人就被上訴人積欠之美金528,778.36元、人民幣45,000
    元，原請求被上訴人以新台幣給付，惟依民法第202條 規定
    ，以外國通用貨幣定給付額者，僅債務人有權選擇以中華民
    國通用貨幣給付，爰更正請求給付美金528,778.36元、人民
    幣45,000元。
三證據：除援用原審提出者外，補提編號000000000X0、0000000
  00X0、000000000X0、000000000X0、000000000X0、000000000
  X0、000000000X0買賣契約書、編號000000000X0、000000000X
  0買賣契約書、大豐銀行93年2月27日匯款單、銘記公司90年10
  月12日送貨單及番禺志明電器有限公司96年3月1日證明書、上
  訴人付款予銘記公司之支票存根、對帳單、傳票、最高法院28
  年上字第3689號、44年台上字第570號、49年台非字第18號、
  67年度台上字第2732號、87年台上字第1205號判例、訂單號碼
  000000000XO、000000000XO、000000000XO、000000000XO買賣
  契約書、南捷彩印包裝廠請款單及送貨單、上訴人傳票維護作
  業表、採購憑單及進貨憑單、支票存根、南捷印刷請款明細對
  照表、5尺及7尺水管燈螺旋型棕櫚樹之報價單與買賣契約書、
  臺灣臺北地方法院檢察署檢察官97年度偵字第17672號 起訴書
  、丁○○刑事庭筆錄、被上訴人2004年5月3日訂單修改書、
  2000年9月7日訂單修改書、92年9月26日000000000X0買賣契約
  書、100燈25,000串之銷貨憑單、打樣費用之轉帳傳票 及支票
  存根等影本為證，並聲請訊問證人丁○○、戊○○、己○○、
  辛○○。
乙、被上訴人方面：
一聲明：
  (一)上訴及追加、變更之訴均駁回。
  (二)如受不利判決，願供擔保請准宣告免為假執行。
二陳述：除與原判決記載相同者外，補稱略以：
  (一)上訴人於99年4月28日更正訴之聲明， 屬訴之變更，被上訴
    人不同意。
  (二)第3、6項模具部分，上訴人係以其發票向被上訴人請款，兩
    造間成立承攬關係，非委任關係，該部分承攬報酬發生於90
    、91年間，上訴人之請求權已罹於2年時效。
  (三)兩造間並無每年對帳，如有，被上訴人既未給付，上訴人為
    何仍陸續接單？丁○○又為何遲至93年4月8日、6月24日 始
    簽署原證18函？被上訴人如欲補償，須依規定呈副總經理、
    總經理、董事長核准，不可能由丁○○擅自同意補償。
  (四)丁○○雖於91年10月1日 升任被上訴人聖誕樹部門業務經理
    ，然非公司法上之經理人，依被上訴人之規定，僅能就美金
    3萬元以內之訂單， 經部門主管甲○○副總經理核准後，代
    表被上訴人簽訂買賣契約，且無核准解約損失或賠償損失之
    權限，有被上訴人86年11月1日訂定公布之 「各項支出核准
    權限」可證。兩造歷來交易固均由丁○○出面與上訴人洽談
    ，甲○○未實際出面洽談，但丁○○洽談後須向甲○○報告
    ，並經甲○○正式書面核可。丁○○代表簽訂之上證2、3買
    賣契約均在美金3萬元以內，其於超過美金3萬元之買賣契約
    「Check by」處簽名， 純係核對買賣契約之內容；原證8買
    賣契約總價為美金67,536元，即由甲○○副總經理代表簽名
    。由兩造以往交易情形，上訴人顯然明知丁○○對超過美金
    3萬元之買賣契約 無決定權。舉輕明重，上訴人應明知丁○
    ○無權代表被上訴人簽署原證18函同意補償上訴人約新臺幣
    1600萬元。參酌丁○○就加價修改訂單、上訴人另請求賠償
    美金280.8元 及其他客戶要求瑕疵扣款美金6,060.96元，均
    須簽呈副總經理核定，縱然丁○○同意給付原證18函之金額
    ，亦因逾越權限而無效；丁○○雖證稱已得副總經理甲○○
    授權並經職員楊桂蘭核對等語，惟甲○○及楊桂蘭均否認之
    ，故丁○○所言不實。
  (五)丁○○離開被上訴人後，另成立光遠國際有限公司與上訴人
    做生意，上訴人為丁○○之下游廠商，其關係匪淺，故丁○
    ○之證詞偏頗不實。丁○○與上訴人職員辛○○均承認於99
    年5月6日作證前在遠東百貨碰面，有串證之情。另辛○○證
    稱被上訴人於訂單取消後未查看上訴人庫存情形，與丁○○
    所言不符，故辛○○所言不實。
  (六)丁○○就其簽署原證18函第1頁之意， 於原審僅證稱知悉，
    嗣於本院所為相異之證言不足採。丁○○雖證稱原證18函第
    1頁係被上訴人同意補貼上訴人之金額，然亦證稱被上證4請
    款通知單所載DCMX 取消訂單之補償金額美金42,214.86元係
    已確定之金額。則若補償金額確定為美金42,214.86元， 為
    何被上訴人復於原證18函第1頁就第7項DCMX取消訂單同意給
    付上訴人美金59,376元？可見丁○○所言不實。
  (七)被上訴人所下訂單價格即當時真正之價格，毋須以其他訂單
    溢價補償。被上訴人否認上訴人所提5尺及7尺水管燈螺旋型
    棕櫚樹報價單之真正。被上訴人如同意補償上訴人，應直接
    由丁○○以書面敘明理由，送經部門主管核准後為之，例如
    丁○○於93年2月18日就客戶DCMX 取消訂單，簽請補償上訴
    人美金42,214.86元， 毋須採迂迴方式以虛偽印刷費補償。
    被上訴人簽發面額新臺幣1,121,168元之 彰化商業銀行民生
    分行支票予南捷公司，係支付南捷公司7家工廠之 變更印刷
    費用，非以其中新臺幣644,733.8元補貼上訴人。被上證7印
    刷/設計申請單係丁○○製作， 以變更印刷包裝，並附有南
    捷公司向被上訴人請領變更印刷費用之發票INVOICE 及送貨
    單。被上訴人否認上訴人所提南捷彩印包裝廠請款單及送貨
    單、上訴人傳票維護作業表、採購憑單及進貨憑單、支票存
    根、南捷印刷請款明細對照表之真正。若丁○○所製作之被
    上證7印刷/設計申請單及所附南捷公司之發票與送貨單確有
    不實，則被上訴人應係受害人。臺灣臺北地方法院97年度訴
    字第1785號及臺灣高等法院98年度上訴字第1863號刑事判決
    亦認定丁○○與南捷公司己○○為行使偽造文書之共同正犯
    。
  (八)關於第9項，上訴人於原證10第2頁 要求修改92年4月15日聯
    絡單所載價格， 但被上訴人不同意，嗣上訴人既於92年4月
    25日傳真同意上開價格，何來被上訴人同意補償差價。關於
    第10項，原證11、27並無被上訴人同意補償美金3萬元 之證
    據；上訴人基於價格考量，未接受其餘35項訂單，可見上訴
    人若認價格過低，亦可不接訂單。
  (九)關於第14項，兩造間之交易非僅以傳真約定，均須正式簽訂
    買賣契約書為憑。故兩造雖以93年7月14日、 93年8月2日電
    子郵件、93年8月18日、93年8月31日（含93年9月9日回傳部
    分）連絡單就64,201串7.5呎100燈纏樹燈串商議買賣，惟其
    後未正式簽訂買賣契約書，買賣契約不成立。依上訴人之職
    員辛○○於93年9月9日回傳被上訴人謂：「請先用上述單價
    寄出正式訂單並傳真，以便我司做出貨依據。 至於另有100
    燈樹枝燈39,201串，單價US$1.69/串之訂單也請依貴司8/18
    傳真回覆之據，儘速補齊訂單…」等語，可知兩造間之交易
    須以訂單為據，上訴人於93年9月9日表示未收到訂單，足證
    39,201串之訂單未成立。另依原證15之 93年7月14日電子郵
    件及93年8月18日連絡單， 可知上訴人應取得被上訴人之正
    式訂單後方備料。原證29舊訂單每串美金12元、共64,201串
    之1000燈樹燈串，因上訴人認較費時費工而退回，已由被證
    6、7之93年9月9日新訂單取代，新訂單之號碼與舊訂單中兩
    份之號碼相同。原證15第1頁第1行之「15,000串×$25.56/
    set=US$383,400」係由其下4項 簡化而來，被證6、7新訂單
    係自原證15第1頁4項而來，15,000串每串美金25.26元 係包
    含原證15第1頁900燈、100燈 及其他細項之金額，被上訴人
    已付清價金。上訴人如為避免生產及出貨錯誤， 於93年8月
    31日連絡單確認100燈為25,000串後， 何以另有39,201串？
    上訴人未收到被上訴人正式訂單前自行生產之100燈 燈串，
    應自負其責。被上訴人職員劉信宏於93年9月15日 回覆上訴
    人出貨900燈部分清光15,000串， 應係將10,000串誤植為
    15,000串，此觀上訴人93年8月18日聯絡單記載900燈清光燈
    串10,000串即明； 另100燈部分之數量後加註「此價錢已經
    加在900燈之訂單中」等語，係指100燈之價錢已加在被證6
    、7之訂單中；又「其餘燈串，因為客人取消部分訂單， 所
    以餘下來部分請先不送貨，待出貨結束再與貴公司處理」等
    語，係因被上訴人就100燈之39,201串 並無下買賣契約書予
    上訴人，為維持商誼，希望日後國外客戶再下訂單時，再向
    上訴人繼續訂貨。縱認兩造就64,201串7.5呎100燈樹燈串已
    成立買賣契約，依買賣契約書背面之其餘約定條款第9條第2
    項約定，上訴人亦不得請求被上訴人給付買賣價金；上訴人
    可選擇是否接受訂單，且在每筆訂單數量不多又持續密集之
    情形下，兩造約定被上訴人得因國外客戶取消訂單而向上訴
    人取消訂單，顯符常情，為上訴人得預期，上開條款並無民
    法第247條之1第1款、第3款規定之拋棄權利、免除責任或顯
    失公平情形。倘認上訴人請求買賣價金有理由，被上訴人主
    張同時履行抗辯，上訴人應提出39,201串7.5呎100燈樹燈串
    。
  (十)關於第15項，被上訴人否認上訴人之請求及所主張已打樣卻
    未下訂單、打樣費用新臺幣177,449元等情， 並否認丁○○
    證言之真正，上訴人應提出打樣樣品供被上訴人核對。證人
    陳錦照已證稱「一般打樣沒有收費用，所以本件沒有收任何
    費用」等語。且如係92年9月 交付上訴人打樣，至遲應於92
    年12月底完成，何以遲至93年6月送貨、93年8月交付請款單
    ？另送貨項目多達83項，送貨日期卻均為93年6月1日，與常
    情不符。
三證據：除援用原審提出者外，補提最高法院73年度台上字第
  3774號民事判決要旨、丁○○簽署之毛利表、被上訴人工廠訂
  單之核發標準、 93年2月10日丁○○簽署之請款通知單、最高
  法院23年度上字第3888號判例要旨、南捷彩印包裝廠發票、付
  款清單、送貨單、印刷 /設計申請單、買賣契約書明細表、第
  000000000XB 號買賣契約書、臺北地院97年度訴字第1785號刑
  事判決、臺灣高等法院98年度上訴字第1863號刑事判決、辛○
  ○請求檢察官上訴狀、臺北地檢署98年度請上字第176號 上訴
  書、臺灣高等法院98年度上訴字第1863號偽造文書案件98年6
  月10日審判程序筆錄等影本為證，並聲請訊問證人甲○○。
丙、本院依聲請向彰化商業銀行民生分行查詢被上訴人所開立93
    年1月15日、 面額新臺幣1,121,168元、票號BR0000000號之
    支票。
    理    由
一程序方面：按於第2審程序為訴之變更或追加， 非經他造同意
  ，不得為之，但請求之基礎事實同一者，不在此限，民事訴訟
  法第446條第1項、同法第255條第1項第2款定有明文。 本件上
  訴人就後述第1、2、7 項部分，於原審依民法第226條第1項規
  定請求債務不履行損害賠償，於本院變更依兩造協議之契約關
  係請求，就第3、6、15項部分，於原審依民法第548條第1項規
  定請求償還費用，於本院追加依兩造協議之契約關係請求，另
  就第14項部分，於原審依民法第226條第1項規定請求債務不履
  行損害賠償，於本院變更依買賣關係請求給付價金，核其請求
  之基礎事實同一，其變更、追加應予准許。另上訴人於原審主
  張被上訴人積欠美金528,788.36元、人民幣45,000元、新臺幣
  214,501元， 請求被上訴人依應給付時即94年3月1日於給付地
  即中華民國按臺灣銀行外幣收盤價折算通用貨幣即新臺幣給付
  上訴人16,799,801元（美金528,788.36元×匯率31.045 =16,
  416,235元、人民幣45,000×匯率3.757= 169,065元、 新臺幣
  214,501元，合計新臺幣16,799, 801）及自94年3月2日起至清
  償日止按年利率5%計算之利息；嗣於本院審理中，變更聲明請
  求被上訴人給付美金528,778.36元、人民幣45,000元、新台幣
  214,501元及自94年3月2日起至清償日止按年利率5% 計算之利
  息，其中關於美金、人民幣部分為訴之變更，核其請求之基礎
  事實同一，亦應准許。
二上訴人主張：上訴人為裝飾燈泡、聖誕燈串之製造商，被上訴
  人為出口貿易商。84年起，上訴人接受被上訴人訂單製造聖誕
  燈串外銷，惟自87年起至93年6月底， 被上訴人因其客戶取消
  訂單而同意補償上訴人，或委託上訴人代開模具、打樣，或同
  意負擔模具費用，或所接受之客戶訂單價格過低而同意補償上
  訴人成本差價，或未履行契約給付價金，共應給付上訴人如附
  表15項所示總計美金627,366.42元、人民幣45,000元及新臺幣
  214, 501元，扣除被上訴人先後由南捷公司轉付美金19,537元
  、以其他訂單溢價給付美金30,138元、6,688.2元及於93年2月
  26日就客戶DCMX 取消訂單部分補償美金42,214.86元，總計清
  償美金98,578.06元後，尚積欠上訴人美金528,788.36元、 人
  民幣45,000元 及新臺幣214,501元。被上訴人之業務部經理丁
  ○○並分別於93年4月8日、93年4月23日、93年6月24簽署原證
  10 聯絡單、原證18函，同意給付第1至13項餘款，另口頭同意
  給付第15項金額。上訴人以94年2月4日律師函催告被上訴人於
  函到15日內給付，被上訴人於 94年2月14日收受後置之不理，
  自94年3月2日負遲延責任，爰就第1至13 及15項依兩造協議請
  求被上訴人給付，第3、6、15項併依民法第548條第1項規定之
  委任關係請求，第14項則依買賣關係請求給付價金等情，求為
  判命被上訴人給付上訴人美金528,788.36元、人民幣45,000、
  新臺幣214,501元，及自94年3月2日起至清償日止按年利率5%
  計付利息之判決。
三被上訴人則辯稱：兩造就第3、6項成立承攬關係，上訴人之承
  攬報酬請求權已罹於2年時效而消滅。被上訴人否認曾就第1至
  13及15項同意給付。依商業交易常情，如被上訴人同意給付，
  上訴人最遲應於當年度請款，不可能時隔近6、7年後始為請求
  。且若被上訴人同意賠償而未履行，上訴人不可能繼續接受被
  上訴人之訂單達6、7年之久。上訴人所提原證10聯絡單、原證
  18函雖有被上訴人前經理丁○○之英文簽名，惟丁○○明知其
  依被上訴人86年11月1日 所定「各項支出核准權限」，就解約
  損失或賠償損失部分並無核准權限，實際上被上訴人支付上訴
  人貨款或給付賠償或修改訂單價格，向來由丁○○簽呈部門主
  管甲○○副總經理、總經理、董事長核准，丁○○無權代表被
  上訴人簽發支票或簽署原證10聯絡單、原證18函。又丁○○僅
  得就總價美金3萬元以內之買賣契約 代表被上訴人簽名，上訴
  人由兩造間買賣契約書之金額及簽名者身分，顯然明知丁○○
  無權決定同意原證18函所載高達約新臺幣1600萬元之鉅額補償
  。丁○○證稱曾獲甲○○副總經理授權及職員楊桂蘭核對，為
  甲○○、楊桂蘭所否認，其證言不足採。何況丁○○於原證18
  第1頁 僅簽名表示知悉，不能認為被上訴人同意支付。再者，
  丁○○於93年6月23日提出辭呈，旋於翌日即93年6月24日簽署
  原證18函第2頁，同意支付上訴人差額，有違常情， 其中應另
  有隱情。且丁○○離職後另成立光遠公司與上訴人做生意，上
  訴人為丁○○之下游廠商，其關係匪淺，丁○○之證言偏頗不
  實。被上訴人所下訂單價格即當時真正之價格，毋須以溢價訂
  單或虛偽印刷費等迂迴方式補償上訴人。又依兩造所訂買賣契
  約書第9條第2項之約定，如被上訴人國外客戶取消訂單，上訴
  人不得請求賠償，故上訴人以被上訴人之客戶取消訂單為由請
  求賠償，違反該約定。兩造間之交易均須簽訂買賣契約書，兩
  造雖曾就64,201串7.5呎100燈纏樹燈串商議買賣，惟其後未正
  式簽訂買賣契約書，買賣契約不成立。上訴人所提原證29關於
  64,201串1000燈樹燈之舊訂單已由被證6、7之93年9月9日新訂
  單取代，該新訂單內容即上訴人所提原證15第1頁第1行之「
  15,000串×$25.56/set =US$3 83,400」，該行係由其下含900
  燈、100燈及其他細項等4項簡化而成，被上訴人已就該部分付
  清價金。
  上訴人於收到被上訴人正式訂單前自行生產之100燈燈串， 應
  自負其責。倘認被上訴人應給付39,201串100燈樹燈之 買賣價
  金，被上訴人主張上訴人應提出上開39,201串100燈之 燈飾之
  同時履行抗辯。被上訴人否認上訴人第15項之請求及所主張已
  打樣卻未下訂單、打樣費用177,449元等情， 並否認丁○○證
  言之真正，上訴人應提出打樣樣品供被上訴人核對等語。
四兩造不爭執事項（參見本院卷(二)第221至224頁之 97年6月18日
  準備程序筆錄、第260至266頁之通知、第275至277頁之98年6
  月2日被上訴人準備書狀、第282至284、287頁之上訴人98年6
  月18 日綜合準備3狀）：
  (一)上訴人為裝飾燈泡製造商，自84年起接受被上訴人訂單，製
    造聖誕燈串外銷。兩造所簽訂買賣契約書背面之其餘約定條
    款第9條第2項約定：「本契約書生效後，如甲方（即被上訴
    人）國外客戶取消本訂單時，乙方（即上訴人）同意甲方得
    無條件解除或終止本契約，並不得向甲方請求賠償」。
  (二)有關第1至8、10至13項部分：
    1.上訴人以原證18第1頁93年4月7日傳真函 向被上訴人業務
      經理丁○○表示：被上訴人曾承諾給付上訴人第1至8項計
      美金500,176.17元及人民幣45,000元，被上訴人僅先後由
      南捷印刷轉付美金19,537元，自付美金30,138元、6,688.
      2元，並於93年2月26日就國外客戶DCMX取消訂單支付美金
      42,214.86元，總計清償美金51,421.94元，被上訴人尚應
      支付上訴人92年美金98,578.06元，93年至94年美金350,
      176.17元及人民幣45,000元，請核對無誤後履行承諾於近
      期內支付92年餘款美金98,578.06元等語，丁○○於93年4
      月8日在該函右下方簽署其英文名字。 上訴人復以原證18
      第2頁93年6月17日傳真函向被上訴人聖誕課職員楊桂蘭表
      示：被上訴人曾同意補助第10至13項 計美金41,544.56元
      及新臺幣37,052元等語， 丁○○於93年6月24日在該函下
      方簽其中文姓名，並加註「同意支付上述差額。貨出完後
      一個月內開立支票付款了結」等語，回傳上訴人。
    2.被上訴人曾簽發付款人為彰化商業銀行（下稱彰化銀行）
      民生分行、票號BR0000000號、發票日93年1月15日、金額
      新臺幣1,121,168元之支票予南捷公司， 該紙支票已兌現
      。
    3.依兩造間訂單號碼為000000000X0、000000000X0、000000
      000X0、000000000X0之買賣契約書記載，被上訴人支付予
      上訴人之燈組買賣價金含包裝與印刷費用。
  (三)有關第3、6項部分
    1.銘記公司曾於90年間製作C7C9套花模具3套， 送至被上訴
      人指定之番禺志明電器有限公司（下稱志明公司），上訴
      人開立日期為91年1月7日，金額為人民幣42,000元之發票
      予被上訴人，被上訴人僅支付1套 C7C9套花模具費用人民
      幣14,000元，尚積欠上訴人2套之費用人民幣28,000元。
    2.上訴人曾就TREE TOP配套模具4套，開立日期為91年8月27
      日，金額為美金14,000元之發票予被上訴人，被上訴人尚
      未支該筆費用。上開模具4套已送交被上訴人。
    3.證人陳錦照即志明公司董事長於本院 96年6月28日準備程
      序期日結證稱：「（提示本院卷(一)第99頁銘記公司送貨單
      ，問：這張送貨單是否為志明電器開的？）是的，不過後
      來沒有接到訂單，只是打樣而已，因為高林是我們的客戶
      ，本件是高林找我們打樣，一般打樣沒有收費用，所以本
      件沒有收任何費用。（問：與銘記公司有無關係？）沒有
      ，也沒有業務往來。（問：就這筆交易，高林有無委託你
      們開發模具？）因為一般作業程序，客戶提供圖稿開模具
      ，一般都要支付模具費，當時我不願意支付模具費，所以
      高林提供模具給我打樣，而打樣沒有收費用。（問：模具
      後來何人交付給你？）我們不管何人交付，反正高林交代
      有人會送模具來，我就簽收而已，剛才提示的99頁就是模
      具簽收單。（問：何人跟你接洽？）丁○○。（問：今日
      到庭的甲○○有無與你聯絡過？）沒有」等語。
  (四)有關第9項部分：
    被上訴人於92年4月23日 出具事由欄記載：「關於拱門的訂
    單」，說明欄記載：「因價格的因素，下給貴廠拱門的單價
    無法再作調整，但其中USD$19,396圓整的差額，將於今年出
    完貨時即補還給貴廠！！…。」之聯絡單予上訴人，該聯絡
    單右下方有被上訴人業務經理丁○○簽署之英文名字。
  (五)有關第14項部分：
    1.被上訴人於93年4月6日至同年6月4日間，就單價為美金12
      元之7.5呎1000燈纏樹燈串，陸續製作145份訂單（即原證
      29）予上訴人，惟上訴人未持有該145份 買賣契約書正本
      。
    2.上訴人於93年7月14日寄發電子郵件予被上訴人職員 楊桂
      蘭，請求確認國外客戶FRED MEYER 訂購7.5呎纏樹燈串之
      數量，以便於上訴人備料生產正確。楊桂蘭於電子郵件上
      加註「正確數量：XV75121數量41,021（清光），XV75138
      數量23,180（五彩），Total：64,201，其PO#000000000X
      1 XV75138數量應為138而非393，以上請知悉」等語， 同
      日回傳上訴人。上訴人於93年8月2日以電子郵件告知被上
      訴人有關7.5呎100燈纏樹燈串共64,201套之送貨時間為7
      月31日至8月30日， 被上訴人於同日以電子郵件回復表示
      「CONFIRMED OK，正式訂單已經在處理中，會盡快給您正
      式訂單」等語。上訴人於93年8月18日以對外連絡單向 被
      上訴人副總經理甲○○、職員楊桂蘭及劉信宏表示：「…
      三有關7.5纏樹燈串訂單：1.…其中100燈…64,201串，單
      價US$1.69 /串，並要求敝司8月30日前出完貨…懇請您一
      併於8月20日前將訂單給予我們…」 等語，被上訴人加註
      「第二、三項訂單已在作業中，由於客人訂單分散太多張
      PO，較費時且客人取消那幾張PO及嘜頭印刷未確認，故尚
      未作業完成，近日會寄達，請見諒」等語，回傳上訴人。
      被上訴人職員楊桂蘭於93年8月31日傳真聯絡單 向上訴人
      職員辛○○與鍾凌峰表示：「貴廠做15,000套×$25.56 /
      set=US$383,400。1.900燈－US$ 16.47/套×15,000=247,
      050。2.100燈－US$1.69/套×25,000=42,250。3. 燈泡訂
      單：2.5V 0.17A（子泡）58,551PACK×$1.36/per=79,629
      .36，3.5V 0.17A FLASH（母泡）1,156 PACK×$4.80/per
      =5,548.80。4.35燈XV24107－$0.62×14,304sets=8,868.
      48，總計$383,346.64。以上請知悉， 並速交此樹燈給工
      廠」等語，上訴人職員辛○○於93年9月9日於聯絡單上加
      註：「請先用上述單價寄出正式訂單並傳真，以便我司做
      出貨依據。至於另有100燈樹枝燈39,201串，單價US$1.69
      /套之訂單也請依貴司8/18傳真回覆之據， 儘速補齊訂單
      ，以樹貴司之誠信」等語，回傳被上訴人。上訴人另於傳
      真函上加註「7.5呎纏樹燈串其中100燈樹燈，當時貴司下
      訂單總數量是64,201串，但現貴司只付25,000串的貨款，
      故還有66,249.69元未付」 等語，回傳被上訴人。上訴人
      於93年9月13日以電子郵件詢問被上訴人副總經理 甲○○
      、職員楊桂蘭及劉信宏有關7.5纏樹100燈燈串64,201串之
      送貨地點及數量，並請被上訴人速補燈串64,201串之正式
      訂單給上訴人，以免耽擱出貨等語，被上訴人職員劉信宏
      於93年9月15日回覆上訴人之電子郵件表示：送至 冠亞公
      司之數量為900燈部分清光15,000套 （按實際上應為10,
      000套）、 五彩5,000套，100燈部分先送25,000套，清光
      20,000套、五彩5,000套（此價錢已經加在900燈之訂單中
      ），其餘燈串，因為客人取消部分訂單，所以餘下來部分
      請先不送貨，待出貨結束再與貴公司處理等語。
    3.被上訴人曾出具訂約日期93年9月9日、訂單號碼00000000
      0X1、產品名稱「7-1/2 PRE-STRUNG LITED SLIMDOUGLAS
      FIR」（即7.5呎道格拉斯樹樹燈，1000燈，綠線 /清光）
      、數量1萬套、 單價美金25.56元、總價美金255,600元之
      買賣契約書 及訂約日期93年9月9日、訂單號碼000000000
      X1、產品名稱「7-1/2 PRE-STRUNG LITED SLIM DOUGLAS
      FIR」（即7.5呎道格拉斯樹樹燈，1000燈，綠線/五彩）
      、數量5000套、單價美金25.56元、總價美金127,800元之
      買賣契約書予上訴人。上開兩份買賣契約書之訂單號碼與
      被上訴人先前145份7.5呎1000燈纏樹燈串買賣契約書中93
      年4月6日、13日部分之訂單號碼相同。上訴人就上開93年
      9月9日訂單部分已全數出貨予被上訴人，被上訴人亦已付
      清價款。
  (六)有關第15項部分：
    1.上訴人職員鐘凌鋒於93年8月10日寄發主旨為 「打樣請款
      費用明細」之電子郵件予被上訴人副總經理甲○○及劉信
      宏，內容記載：「有關貴司2004年新產品打樣事宜，貴司
      於打2004年樣品時承諾：如果沒有訂單的情況下。凡打樣
      PVC 彩片所產生的費用將由貴司負擔，有訂單時，打樣所
      產生的費用應由我們承擔，我們有在南雄工廠印刷貴司
      2004年PVC 彩片很多種樣品，至今仍未有接到其產品的訂
      單，南雄打如上樣品的請款費用明細詳見附頁4張 （有訂
      單部分的費用我們已扣掉），共NT$177,449元，誠請貴司
      盡快處理其費用給南雄公司…」。
    2.上開電子郵件附頁4張 請款明細表之請款人為「王國彩色
      印刷股份有限公司」，請款之對象為上訴人。
  (七)關於被上訴人聖誕部門前業務經理丁○○部分：
    1.丁○○自91年10月起擔任被上訴人之聖誕部門業務經理，
      嗣於93年6月23日提出員工離職申請書， 擬於同年月30日
      離職，被上訴人批准丁○○於同年7月15日離職。
    2.兩造歷來交易中，代表被上訴人出面洽談之最高層級人員
      為丁○○。
    3.原證18第2頁記載「DCMX取消訂單已於2004年2月26日支付
      US$42,214.86元」部分， 係由丁○○於93年2月18日簽具
      請款通知單，由被上訴人補償上訴人美金42,214.86元。
  (八)上訴人曾以94年2月4日律師函催告被上訴人於函到15日內給
    付美金528,788.36元、人民幣45,000元、 新臺幣214,501元
    。被上訴人於94年2月14日收受該催告函。
  (九)94年3月1日，美元對新臺幣之匯率為1:31.045；人民幣對新
    臺幣之匯率為1:3.757。
五兩造爭執要點及本院之判斷
  (一)上訴人基於委任契約請求被上訴人給付第3、6項部分是否罹
    於2年時效？
    上訴人就第3、6項部分之請求，係基於兩造93年間協議之契
    約關係及90、91年間成立之委任契約，非依據承攬關係，其
    請求權時效應為15年；上訴人於94年8月12日起訴時， 其請
    求權尚未罹於時效。被上訴人辯稱：兩造就第3、6項部分成
    立承攬關係，上訴人之承攬報酬請求權已罹於2年之時效 等
    語，惟承攬關係並非上訴人之請求權基礎，所辯並無理由。
  (二)上訴人依兩造協議請求被上訴人給付第1至13項之 未清償餘
    額，有無理由？
    上訴人主張被上訴人同意給付第1至13項金額等情， 業據提
    出原證10聯絡單、原證18函為證，且經被上訴人前聖誕課業
    務經理丁○○逐項結證屬實（參見原法院卷第 95至101頁之
    95 年5月24日言詞辯論筆錄），丁○○並結證稱因同意給付
    第1至8、10至13項金額， 於93年4月8日、93年6月24日簽署
    原證18函，另於92年4月23日簽署原證10聯絡單， 同意給付
    第9項金額等情。 被上訴人雖否認兩造間有何同意給付上訴
    人第1至13項金額之協議，並答辯如前，然查：
    1.丁○○應有權代表被上訴人同意補償上訴人之損失：
      (1)按「稱經理人者，謂由商號之授權，為其管理事務及簽
        名之人。」、「經理權得限於管理商號事務之一部或商
        號之一分號或數分號。」「經理人對於第三人之關係，
        就商號或其分號，或其事務之一部，視為其有為管理上
        之一切必要行為之權。」、「經理權之限制，除第553
        條第3項、第554條第2項及第556條所規定外，不得以之
        對抗善意第三人。」民法第553條第1項、第3項、第554
        條第1項、第557條定有明文；另公司之經理人在執行職
        務範圍內，亦為公司負責人，經理人在公司章程或契約
        規定授權範圍內，有為公司管理事務及簽名之權，公司
        不得以其所加於經理人職權之限制，對抗善意第三人，
        公司法第8條第2項、第31條第2項、 第36條亦有明文。
        又公司經理人有為公司為營業上所必要之一切行為之權
        限，其為公司為營業上所必要之和解，除其內容法律上
        設有特別限制外，並無經公司特別授權之必要，此為經
        理權與一般受任人權限之不同處（最高法院67年臺上第
        2732號判例意旨參照）。
      (2)上訴人為裝飾燈泡製造商，自84年起接受被上訴人訂單
        ，製造聖誕燈串外銷（參見兩造不爭執事項(一)），丁○
        ○擔任被上訴人之聖誕部門業務經理，又係兩造歷來交
        易中，代表被上訴人出面洽談之最高層級人員（參見兩
        造不爭執事項(七)），其對於上訴人之關係，就本件有關
        聖誕部門之業務，應視為有為管理上之一切必要行為之
        權，被上訴人不得以其對丁○○有民法第553條第3項、
        第554條第2項 及第556條規定以外之限制，對抗善意之
        上訴人。被上訴人雖辯稱：上訴人依兩造以往交易情形
        應知丁○○僅能就美金3萬元以內之訂單， 經部門主管
        甲○○副總經理核准後，代表被上訴人簽訂買賣契約書
        ，逾美金3萬元之訂單則由 副總經理代表簽約，若有應
        賠償情形，亦應由原代表被上訴人簽約者為之，且被上
        訴人之經理就解約損失或賠償損失無核准權限，僅協理
        、副總經理、執行副總經理始能核准，故丁○○就第1
        至13項之補償等給付無核准權限等語，並提出被上訴人
        自訂之「工廠訂單之核發標準」（參見本院卷(一)第92頁
        ）、「各項支出核准權限」（參見原法院卷第115至118
        頁）及兩造以往之買賣契約書為證。惟上訴人主張：被
        上訴人之內部文件非上訴人所得知悉，上訴人亦無從就
        以往兩造簽訂買賣契約書情形得知丁○○經理權之限制
        等語。查被上訴人以自訂之「工廠訂單之核發標準」、
        「各項支出核准權限」限制其經理權，難認與民法第
        553條第3項、第554條第2項 及第556條規定有關，被上
        訴人又未證明上訴人知悉上開文件內容，自難據以對抗
        上訴人。且卷附買賣契約書、訂單修改書極多，其中不
        乏金額超過美金3萬元而由 丁○○代表簽訂者（參見本
        院卷(二)第296頁）或金額在美金3萬元以下而由甲○○副
        總經理代表簽訂者（參見本院卷(二)第297至299頁），縱
        然被上訴人辯稱丁○○有擅自篡寫訂單情形屬實，亦不
        能苛責上訴人應由兩造以往簽訂買賣契約書情形，查知
        丁○○就買賣契約書之簽訂權限受有限制，遑論再由買
        賣契約書之簽訂權限知悉丁○○核准「解約損失及賠償
        損失」之權限亦受有限制。何況，丁○○係代表被上訴
        人出面洽談之最高層級人員，依其結證稱：「依公司規
        定我的權限是下訂單時有一定金額的限制，討論到對工
        廠的賠償、價額時並沒有告知我說有什麼必要的限制，
        而是由副總甲○○告訴我去跟對方談，一切與工廠洽談
        溝通都是我談的」等語（參見原法院卷第94、95頁之95
        年5月24日言詞辯論筆錄）， 可見丁○○確信其有權代
        表被上訴人洽談賠償事宜，參酌其同意給付第1至8項金
        額後已有部分履行（詳後述），則上訴人信賴丁○○有
        此權限，並不違常。故丁○○以被上訴人經理人之身分
        同意給付上訴人第1至13項金額 並簽署原證10聯絡單及
        原證18函，被上訴人縱然對丁○○之經理權有限制，惟
        既未舉證證明上訴人明知其事，不得以之對抗善意之上
        訴人。
      (3)被上訴人另辯稱：丁○○就加價修改訂單須簽呈副總經
        理核定，於91年5月9日就上訴人請求賠償金額美金280.
        8元，係簽呈賠償報告書由副總經理簽核，於92年3月24
        日就客戶南力企業有限公司要求瑕疵扣款美金6,060.96
        元，係簽呈賠償報告書由甲○○副總經理與總經理簽核
        ，於93年2月18日就客戶DCMX 取消訂單補償上訴人美金
        42,214.86元，亦簽具請款通知單後， 被上訴人方補償
        上訴人美金42,214.86元等語， 因均屬被上訴人內部程
        序，被上訴人未能舉證證明上訴人明知其事，不能因此
        認為上訴人非善意第三人。
      (4)又被上訴人雖辯稱：兩造歷來交易固均由丁○○出面與
        上訴人洽談，丁○○洽談後仍須向甲○○副總經理報告
        ，並經甲○○正式書面核可，丁○○雖證稱已得甲○○
        授權並經職員楊桂蘭核對，惟甲○○及楊桂蘭均否認之
        ，故丁○○應未經被上訴人授權等語。然依丁○○結證
        稱：「（問：原證18第2頁 是否要寫簽呈寫明理由向上
        呈報？）沒有，因為我已經有向王副總報告過，以這種
        方式解決上訴人的問題，他也同意我這樣做。（問：原
        證18第1頁 是否也沒有寫簽呈附理由向上呈報？）沒有
        。可是王副總不只一次拿上訴人的對帳單與我討論要如
        何解決這些款項的問題，他一旦有所指示，我就會直接
        跟工廠溝通協商。」（參見原法院卷第106頁之95年5月
        24日言詞辯論筆錄）、「（問：原證18號1、2項有無經
        過授權？）有的，在我們收到傳真時，都有交給王副總
        ，在我收到原證18的傳真時，我會先跟我助理核對，正
        確後，就會與王副總聯繫解決方式，通常王副總就同意
        要我依照我剛才說的方式解決」（參見本院卷(一) 第129
        頁之96年5月31日準備程序筆錄）、 「原證18訂單是我
        可以簽認的，我已經向副總甲○○報備以這方式來做解
        決，王同意以這方式辦理」（參見原法院卷第87頁之95
        年4月24日言詞辯論筆錄）、「因為這些款項（按即第1
        至8項部分） 不是一年、二年累積而來的，上訴人他幾
        乎每年都會傳真來對帳，這些資料我的當時助理楊桂蘭
        也都有，每次工廠傳真要來對帳，我都請她先核對數額
        無誤，我再跟王副總去匯報，有時候如果對帳單並沒有
        新的款項出現，我就直接告訴上訴人我們知道你有傳真
        來對帳，我們也會就現有的數額儘可能去支付，事實上
        在過去的幾年內我們也分批分期償還了上訴人許多金額
        」（參見原法院卷第99頁之 95年5月24日言詞辯論筆錄
        ）等語，可見丁○○一再明確證稱其代表被上訴人同意
        給付上訴人第1至13項金額， 曾經甲○○副總經理同意
        。縱然甲○○否認曾同意、楊桂蘭否認曾核對帳目，亦
        屬被上訴人內部人員處理程序上之瑕疵，不影響丁○○
        代表被上訴人對外為意思表示之效力。何況，丁○○多
        次同意補償上訴人若均違背被上訴人內部規定，被上訴
        人卻未能於兩造長期交易期間察覺、糾正丁○○並告知
        上訴人，亦難期待上訴人得以知悉其事，仍應認被上訴
        人內部對於丁○○經理權之限制，不得以之對抗善意之
        上訴人。
      (5)另被上訴人辯稱：丁○○已於 93年6月23日提出辭呈，
        其於翌日即同年月24日在原證18第2頁記載 同意支付差
        額，係無權代理等語，惟丁○○於 93年6月23日所提員
        工離職申請書記載擬於同年月30日離職，被上訴人亦批
        准丁○○於同年7月15日離職（參見兩造不爭執事項 (七)
        之1.），故丁○○於93年6月24日在原證18第2頁記載同
        意支付差額時，仍擔任被上訴人之經理，難認有無權代
        理情形。
      (6)綜上，應認丁○○有權代表被上訴人同意給付 第1至13
        項金額。
    2.丁○○已代表被上訴人同意給付第1至13項部分：
      上訴人主張：被上訴人同意給付上訴人 第1至13項金額等
      情，被上訴人雖辯稱：丁○○於原證18函第1頁 僅簽名表
      示知悉，不能認為被上訴人同意支付，其於原審及本院所
      證有異，不足採信，且丁○○於93年6月23日提出辭呈，
      旋於翌日即93年6月24日簽署原證18函第2頁，同意支付上
      訴人差額，有違常情，其中應另有隱情，丁○○離職後另
      成立光遠公司與上訴人做生意，上訴人為丁○○之下游廠
      商，其關係匪淺，丁○○之證言偏頗不實，另上訴人要求
      修改原證10即93年4月15日聯絡單上所載價格， 但被上訴
      人不同意，嗣上訴人既於93年4月25日傳真 同意上開價格
      ，何來被上訴人同意補償第9項差價， 另丁○○既證稱原
      證18函第1頁第7項就客戶DCMX取消訂單部分同意補償上訴
      人美金59,376元，卻又證稱被上證4請款通知單所載DCMX
      取消訂單補償美金42,214.86元 係已確定之金額，可見所
      言不實等語。經查：
      (1)上訴人以原證18第1頁 93年4月7日傳真函向丁○○表示
        ：被上訴人曾承諾給付上訴人第1至8項金額，除已給付
        部分外，請核對無誤後履行承諾支付餘款等語，丁○○
        即於93年4月8日在該函簽名；上訴人復以原證18 第2頁
        93年6月17日傳真函 向被上訴人職員楊桂蘭表示：被上
        訴人曾同意補助第10至13項金額等語，丁○○亦於93年
        6月24日在該函簽名 並加註「同意支付上述差額」等情
        ，為兩造所不爭執（參見兩造不爭執事項(二)）。依丁○
        ○於原審95年5月24日言詞辯論期日就 第1至8、10至13
        項，逐項結證稱被上訴人曾同意賠償、補償或給付上訴
        人，並稱其於上訴人請求給付時在原證18函第1、2頁簽
        名承諾給付等語（參見原法院卷第95至101頁之95年5月
        24日言詞辯論筆錄），可見丁○○簽署原證18函之前，
        已就第1至8、10至13項分別同意給付，其復簽署原證18
        函，應係確認同意給付餘額。雖丁○○於原證18函第1
        頁僅簽名，未如於第2頁 加註「同意支付上述差額」等
        字樣，惟依丁○○於上開期日結證稱：「在原證18第1
        頁部分款項我還沒有得到王副總的授權去跟工廠作即刻
        的了結，所以在簽署時並沒有確切告訴上訴人何時可以
        清償這個款項」（參見原法院卷第105頁之95年5月24日
        言詞辯論筆錄）及於本院結證稱：「（提示原證18第1
        頁）上面的簽名代表何意？）表示我們知道這些項目，
        也同意支付，我只是告訴他們已經在處理中。… 第1頁
        是對帳單的形式，只是表示我知道要補貼他，只是無法
        確切的知道要從何處挪錢。（在原證18第1頁中 公司有
        無同意要補貼上訴人這些錢？）有的」（參見本院卷(一)
        第128頁之96年5月31日準備程序筆錄）、「（你承諾補
        償原證18之金額後，若上訴人隨時向被上訴人請求給付
        現金，被上訴人是否應立刻如數給付？）是。…（為何
        被上訴人不立刻付款給上訴人？）應係拖延戰術」等語
        （參見本院卷(三)第216頁之99年5月6日準備程序筆錄）
        ，可見丁○○於原證18函第1頁 簽名時，確信被上訴人
        有給付所載8項餘額之義務，僅尚未能即時清償而已。
        至於丁○○於原審首度作證時結證稱：「原證18 第1頁
        是上訴人傳給我們的一種單據，做為對帳之用，我在上
        簽名，表示我知道這件事」等語（參見原法院卷第86頁
        之95年4月24日言詞辯論筆錄）， 所稱「對帳」，應認
        係上訴人請被上訴人核對既有帳款；而丁○○逕為簽名
        ，未加註保留意見，應認對於所列既有帳款並無異議，
        難認與其後所證情節矛盾，尚難因丁○○證稱「我在上
        簽名，表示我知道這件事」，遽認丁○○僅單純表示知
        悉，未同意給付。
      (2)另丁○○固於93年6月23日 提出辭呈後之翌日（24日）
        簽署原證18函第2頁 並記載「同意支付上述差額」等語
        （參見兩造不爭執事項(七)之1.、(二)），然丁○○原擬於
        同年月30日離職，被上訴人則批准於同年7月15日 離職
        等情，已如前述，故丁○○於93年7月15日離職前 既仍
        擔任被上訴人之經理，其為被上訴人管理事務及簽名，
        為理所當然。被上訴人雖以丁○○離職後成立光遠公司
        ，上訴人為其下游廠商等情（參見本院卷(一) 第129頁之
        96年5月31日準備程序筆錄）， 主張丁○○與上訴人關
        係匪淺，其簽署原證18函另有隱情，所為證言亦偏頗不
        實等語，然丁○○既係離職後方成立光遠公司而與上訴
        人有商誼，其離職前代表被上訴人簽署原證18函，即難
        遽認為不實；又其於本件證稱曾就第1至8、10至13項同
        意給付等情，與原證18函所載相符，亦難認有何不實。
        何況，縱認丁○○執行職務故意損害被上訴人之利益，
        被上訴人亦僅得另對丁○○請求。
      (3)關於第9項，被上訴人以92年4月23日聯絡單向上訴人表
        示「因價格的因素，下給貴廠拱門的單價無法再作調整
        ，但其中USD$19,396圓整的差額，將於今年出完貨時即
        補還給貴廠」，由丁○○簽名等情，為兩造所不爭執（
        參見兩造不爭執事項(四)及外放證物卷第23頁原證10），
        丁○○於本件亦結證稱就第9項 承諾補償等語（參見原
        法院卷第99頁之95年5月24日言詞辯論筆錄）， 可見丁
        ○○確曾代表被上訴人同意給付第9項之 美金19,396元
        。至於被上訴人曾先以92年4月15日聯絡單（原證10第2
        頁）向上訴人表示「關於拱門1.XA00000000…（每套差
        $3.21/ set）…2.XA29200…（每套差$1.401/set）…
        貴廠共損失…19,396，差額將會由日後的訂單補，請見
        諒！」等語，雖據上訴人於92年4月18日回覆 記載「懇
        請貴公司修改單價…因為這是成本…」等語（參見外放
        之證物卷第24頁），惟事後丁○○既以 92年4月23日聯
        絡單向上訴人表示「下給貴廠拱門的單價無法再作調整
        ，但其中USD$19,396圓整的差額，將於今年出完貨時即
        補還給貴廠」等語（參見兩造不爭執事項(四)及外放之證
        物卷第23頁），可見丁○○不同意修改單價，仍願補償
        成本差額。故上訴人嗣既接受訂單，衡諸常情，應係同
        意丁○○於92年4月23日之要約， 而非賠本供貨。另參
        酌上訴人就第13項所提原證14聯絡單兩張之記載，上訴
        人於93年5月4日、5日 向被上訴人表示訂單價格低於成
        本， 請被上訴人修改單價等語，丁○○則於其中第2頁
        記載「瞭解，會補足差價予貴廠」等語（參見外放之證
        物卷第31、32頁），亦可見丁○○以 92年4月23日聯絡
        單承諾補償上訴人成本差價，尚非事所僅有。
      (4)關於被上訴人辯稱：丁○○證稱原證18函第1頁第7項係
        因客戶DCMX取消訂單而同意補償上訴人美金59,376元，
        卻另證稱被上證4號請款通知單所載DCMX 取消訂單之補
        償金額美金42,214.86元係已確定之金額， 所證不實等
        語，上訴人主張：被上訴人確實同意就DCMX取消訂單補
        償上訴人美金59, 376元，丁○○證稱被上證4號請款通
        知單之美金42,214.86元係已確定之金額，應係因DCMX
        僅賠償被上訴人美金42,214.86元， 故被上訴人先以此
        補償上訴人，已付之金額確定為美金42,214.86元 等語
        。查關於載有DCMX取消訂單補償金額之請款通知單，丁
        ○○固曾就「請款通知單的金額美金42,214.86元 是否
        是已經確定的金額」之問題回答「是的」（參見本院卷
        (一)第130頁之96年5月31日準備程序筆錄），然未表示就
        DCMX 取消訂單「同意補償」 上訴人之金額確定為美金
        42,214.86元，難認丁○○此部分證言有何矛盾。 上訴
        人之主張與丁○○另結證稱「上訴人告知有美金59,376
        元之損失，我陳報上級長官後，就承諾上訴人如數補償
        。經上級與客戶解決，有拿回佣金，但不夠賠，故先賠
        償上訴人美金42214.86元。至於餘額，我轉告上訴人日
        後如有價格較好之訂單會補差額給他們」等語（參見本
        院卷(三)第216頁之99年5月6日準備程序筆錄） 相符，應
        堪採信。
      (5)此外，參酌被上訴人不爭執尚未給付上訴人第3、6項模
        具費用，亦堪認丁○○於原證18第1頁 就該部分承諾給
        付，並非無據。
      (6)綜上，應認丁○○已代表被上訴人同意給付 第1至13項
        金額。
    3.丁○○代表被上訴人同意給付第1至8項部分，業有部分履
      行：
      (1)上訴人主張被上訴人同意給付第1至8項部分，業經被上
        訴人先後由南捷公司轉付美金19,537元、以其他訂單溢
        價給付美金30,138元及6,688.2元，及於93年2月26日就
        客戶DCMX取消訂單補償美金42,214.86元， 總計清償美
        金98,578.06元 等語，核與丁○○結證稱：「（問：原
        證18號第1頁後4項表示何意？）表示我們找其他方式給
        付款項給上訴人，…我可以下一張印刷單來作彌補的費
        用來補償廠商的錢，第1項南捷印刷就是這種情形； 因
        為南捷有和上訴人合作，雖然實際上南捷沒有做我的工
        作，但是上訴人可以向南捷收取款項來達到我們給付上
        訴人做清帳。或是我這張訂單獲利不好，可是下一張訂
        單獲利好，也可以利用這種提高訂單的方式來做補價的
        動作，以便給付款項。另外一種是直接給付補償，也就
        是第4項的情形。 基本上我們在清償費用時，有三種方
        式：一是直接給付，二是在下一張訂單上提高價錢給他
        ，或是我直接下一張訂單給印刷廠，由廠商直接與印刷
        廠聯繫」等語（參見本院卷(一)第129頁之96年5月31日準
        備程序筆錄）相符，亦與原證18函第1頁後段4項所載已
        支付情形相符，故上訴人之主張並非無據。
      (2)再者，上訴人主張被上訴人由南捷公司轉付美金19,537
        元部分，所稱：被上訴人依兩造間買賣契約支付上訴人
        之價金含包裝與印刷費用等情，為被上訴人所不爭執。
        再依證人己○○即南捷公司業務人員結證稱：「我是兩
        造間的業務，被上訴人下訂單給上訴人，產品的包裝盒
        由我們公司承包…（問：這段期間，高林有無直接下訂
        單給你們？）不會，因為高林是貿易商，正亞是製造商
        ，他們下單給正亞，我們負責一小部分，我們會與高林
        之間只有印刷版面的校對，至於請款是要向正亞請款。
        （問：有無向高林請款過？）…一般是不會，因為他們
        跟我們沒有直接往來…」（參見本院卷(一)第146頁 之本
        院96年6月28日 準備程序筆錄）、「我們在92年12月15
        日有收到高林公司93年1月15日發票日的支票， 金額為
        1,121,168元，款項是要給付三項應付款，一個是… 正
        亞公司92年5月份的貨款644,734元，…正亞公司的部分
        也是應該要付給我們，當初也是直接扣除，由高林直接
        付給我們。（你們收到支票後，有無開立發票給高林？
        ）我不清楚，因為我們只是代付款項，不是我們的進銷
        項」（參見本院卷(一)第153頁之96年7月26日準備程序筆
        錄）等語，可知向南捷公司下印刷訂單者為上訴人，理
        應由上訴人付款予南捷公司，而被上訴人卻給付1,121,
        168元支票予南捷公司，並表示其中644,734元係為給付
        上訴人92年5月份應給付南捷公司之貨款， 南捷公司則
        於 93年1月15日兌領上開票款（參見本院卷(一) 第157至
        157-2頁之彰化銀行民生分行96年8月3日彰民生字第096
        1853號函及所附支票影本），並表示直接扣除上訴人應
        給付南捷公司之貨款。可見丁○○結證稱：「為了方便
        去彌補工廠的一些損失或求償，作法是我們在下訂單的
        時候，有些訂單他的利潤較好，我們就多下一張印刷訂
        單給印刷廠，實際上印刷廠他並不需要生產印刷，但是
        這些印刷廠跟上訴人都有生意往來，所以我們通知上訴
        人有多少的印刷單金額準備補給他，他就可以直接跟印
        刷廠折抵印刷費用，我們也達到了彌補差價的目的」等
        語（參見原法院卷第104頁之95年5月24日言詞辯論筆錄
        ），確與事實相符。上訴人主張原證18函第1頁後段第1
        項所載「南捷印刷…」係表示被上訴人以代上訴人給付
        南捷公司帳款方式，清償該頁記載之欠款等語，並非無
        據。至於被上訴人辯稱：上開支票係給付被上訴人應給
        付南捷公司之印刷費用等語，因所提南捷公司送貨單上
        收貨人之簽名業經被上訴人職員楊桂蘭坦承係其書寫，
        楊桂蘭並因此經臺灣臺北地方法院97年度訴字第1785號
        刑事判決、臺灣高等法院98年度上訴字第1863號刑事判
        決以連續行使偽造私文書，處有期徒刑四月（參見本院
        卷(三)第23至61頁），該部分證物及所辯情節尚不足採信
        。
      (3)另關於上訴人主張被上訴人以其他訂單溢價給付美金
        30,138元 及6,688.2元部分，被上訴人雖辯稱：所下訂
        單價格即當時真正之價格，毋須溢價補償等語，惟上訴
        人之主張，除提出原證18第1頁 後段第2、3項之記載，
        並經丁○○結證屬實外，另據上訴人提出 92年7月23日
        至92年12月3日間兩造所訂9份買賣契約書為證（參見本
        院卷(一)第69至82、83至86頁），上開買賣契約書之真正
        既為被上訴人所不爭執，且所載訂單號碼、產品數量核
        與原證18第1頁後段第2、3項 括弧內之記載相符，則上
        訴人此部分主張亦非全然無據。
      (4)另關於被上訴人於93年2月26日就客戶DCMX 取消訂單補
        償美金42,214.86元部分，依被上訴人所提93年2月10日
        請款通知單記載受款人為上訴人、付款理由為「2002年
        出貨…工廠貨已完成，但遭客人取消訂單，由於產品無
        法再出貨給DCMX或其他客人，故工廠索賠此貨款」、金
        額US$42,214.86元（參見本院卷(一)第93頁）及丁○○就
        該請款通知單結證稱：「（提示被上證4， 問：這份請
        款通知書是否由你書寫？）解決與廠商貨款的方式有三
        種，如果是直接付款給廠商，當然有請款通知單，這份
        就是由公司直接給付。… 被上證4號的內容是我的助理
        寫的，由我簽名」（參見本院卷(一)第130頁之96年5月31
        日準備程序筆錄）等語，足見被上訴人確曾因丁○○同
        意補償上訴人所受損失而為給付。
      (5)丁○○代表被上訴人同意給付第1至8項部分，既經被上
        訴人為部分履行，亦可見丁○○於原證18第1頁簽署 表
        示被上訴人同意給付餘額，並非無據。
      (6)按「對於一人負擔數宗債務而其給付之種類相同者，如
        清償人所提出之給付，不足清償全部債額時，由清償人
        於清償時，指定其應抵充之債務。」、「清償人不為前
        條之指定者，依左列之規定，定其應抵充之債務：一債
        務已屆清償期者，儘先抵充。二債務均已屆清償期或均
        未屆清償期者，以債務之擔保最少者，儘先抵充；擔保
        相等者，以債務人因清償而獲益最多者，儘先抵充；獲
        益相等者，以先到期之債務，儘先抵充。…」民法第
        321條、第322條第1款、第2款定有明文。被上訴人同意
        給付第1至8項部分，既已清償美金98,578.06元， 上訴
        人又主張被上訴人未指定其應抵充之債務，自應依上開
        規定就先到期之債務，儘先抵充，亦即就第1項美金66,
        495.99元及第2項中之美金32,082.07元先為抵充後，被
        上訴人以原證18第1頁 同意給付之餘額美金401,598.11
        元（500,176.17－98,578.06＝401,598.11） 及人民幣
        45,000元，應為第2至8項之未清償餘額。
    4.被上訴人雖辯稱：依兩造所訂買賣契約書第9條第2項之約
      定，如被上訴人國外客戶取消訂單，上訴人不得請求賠償
      ，故上訴人以被上訴人之客戶取消訂單為由請求賠償，違
      反該約定等語，惟上訴人主張丁○○已代表丁○○與上訴
      人另為協議，不受上開約定之拘束等語。查兩造間簽訂買
      賣契約時，縱然均有上開不得請求賠償之約定（參見原法
      院卷第30頁之被證4）， 惟事後被上訴人既另承諾補償，
      而與上訴人成立另一契約關係，自不得再援引上開約定拒
      絕補償。何況，依被上訴人所提93年2月10日 請款通知單
      記載受款人為上訴人、付款理由為「2002年出貨…工廠貨
      已完成，但遭客人取消訂單，由於產品無法再出貨給DCMX
      或其他客人，故工廠索賠此貨款」、金額US$42,214.86元
      等情（參見本院卷(一)第93頁），足見被上訴人確曾因國外
      客戶取消訂單而賠償上訴人所受損失，所辯並不足採。丁
      ○○於原證18第1頁簽署表示被上訴人同意給付第1、2、7
      項關於客戶取消訂單之補償，並非無據。
    5.被上訴人另辯稱：被上訴人如同意補償上訴人，應直接由
      丁○○以書面敘明理由，送經部門主管核准後為之，毋須
      採迂迴方式以虛偽印刷費或其他訂單溢價補償，上訴人若
      認價格過低，亦可不接訂單，又依商業交易常情，如被上
      訴人同意補償，上訴人最遲應於當年度請款，不可能時隔
      近6、7年後始為請求，且若被上訴人同意賠償而未履行，
      上訴人不可能繼續接受被上訴人之訂單達6、7年之久等語
      ，上訴人就此主張：有時被上訴人所接訂單價格過低，上
      訴人表示其價格不敷成本，被上訴人便以供應商單價高於
      客戶訂單價，其電腦無法存檔，且被上訴人為上巿公司，
      單筆交易不能作成虧損為由，央請上訴人先按其接單價格
      出貨，並承諾日後於利潤較好之訂單提高價格或另付費用
      補貼上訴人之成本差額，上訴人基於長期合作關係，信任
      被上訴人為上巿公司，故同意此作法，被上訴人亦曾依協
      議補償部分款項，上訴人則每年就積欠之補償金額對帳等
      語。經查，丁○○就第5、8至13項部分，均結證稱：要求
      上訴人以低價接受訂單時已承諾補償成本差價等語（參見
      原法院卷第97至101頁之95年5月24日言詞辯論筆錄），再
      依丁○○結證稱：「解決與廠商貨款的方式有三種，如果
      是直接付款給廠商，當然有請款通知單，…如果是下印刷
      單，或是由下一張訂單增加費用來做溢價補償，當然不需
      要書面…」（參見本院卷(一)第130頁之96年5月31日準備程
      序筆錄）等語，被上訴人既有補償上訴人成本差價之義務
      ，丁○○於職務範圍內，裁量以簽請部門主管核准直接給
      付上訴人一定款項或以印刷單或其他訂單溢價補償，即為
      事所常有。另兩造間以低價接單再補償成本差價之方式交
      易，縱然違反同業間之交易習慣，然上訴人既主張基於長
      期合作關係同意此作法，可見上訴人重視兩造間之交易關
      係，並因被上訴人曾依約補償，故即使偶有不敷成本之訂
      單，在被上訴人承諾補償之情況下，仍勉力為之，難認不
      符常情。又上訴人主張：兩造每年就積欠之補償金額對帳
      ，原證18係確認歷次補償金額，非突然同意一次補償新臺
      幣1000餘萬元等語，核與丁○○結證稱：「這些款項（按
      指第1至8項金額部分）不是一年、二年累積而來的，上訴
      人他幾乎每年都會傳真來對帳，…有時候如果對帳單並沒
      有新的款項出現，我就直接告訴上訴人我們知道你有傳真
      來對帳，我們也會就現有的數額儘可能去支付」（參見原
      法院卷第99頁之95年5月24日言詞辯論筆錄） 等語相符，
      尚不能因被上訴人逐年積欠而認上訴人之請求不實。
    6.上訴人得依兩造協議請求被上訴人給付第2至13項金額之
      未清償餘額：
      依丁○○結證稱：「（你承諾補償原證18之金額後，若上
      訴人隨時向被上訴人請求給付現金，被上訴人是否應立刻
      如數給付？）是。…（為何被上訴人不立刻付款給上訴人
      ？）應係拖延戰術」等語（參見本院卷(三)第216頁之99 年
      5月6日準備程序筆錄），可見上訴人得隨時請求被上訴人
      給付原證18函所載餘額。故上訴人主張其以94年2月4日律
      師函催告被上訴人於函到15日內給付第2至13項金額， 被
      上訴人於94年2月14日收受該催告函後未依期給付， 應自
      94年3月2日負遲延責任等情，並非無據。至於上訴人於原
      證18第1頁記載「到今日總支付US$51,421.94」 及「應支
      付我司2003年US$98,578.06」部分，其金額雖相反，惟丁
      ○○結證稱：「第1頁所載已清償金額加總結果有誤， 我
      在簽名時未發現，但不影響被上訴人事後應清償之餘額」
      等語（參見本院卷(三)第216頁之 99年5月6日準備程序筆錄
      ），可知加總金額之誤載應不影響丁○○對於尚應支付金
      額之認知。故上訴人依兩造協議請求被上訴人給付第2至8
      項未清償餘額共美金401,598.11元與人民幣45,000元、第
      9項美金19,396元、第10至13項共美金41,544.56元與新臺
      幣37,052元及其遲延利息，為有理由。
    7.上訴人就第3、6項依兩造協議之契約關係請求既有理由，
      其併依委任關係請求部分，即無論述必要。
  (三)上訴人依93年7月間之買賣契約關係， 請求被上訴人給付第
    14項被上訴人國外客戶 FRED MEYER 7.5呎100燈纏樹燈串訂
    單未出貨之39201串貨款美金66,249.69元，有無理由？
    上訴人主張：被上訴人於93年間向上訴人訂購7.5呎100燈纏
    樹燈串共64,201串，每串美金1.69元，上訴人於 93年8月30
    日前已完工，通知被上訴人準備送貨，惟被上訴人僅通知送
    25,000串及給付該部分價金，就其餘39,201串則於 93年9月
    15日回覆請上訴人先不送貨，爰以準備給付之通知代提出給
    付，請求被上訴人給付39,201串之價金美金66,249.69元 等
    情，為被上訴人所否認，並辯稱：兩造間之交易均須簽訂買
    賣契約書，兩造就64,201串7.5呎100燈纏樹燈串僅商議買賣
    ，未正式簽訂買賣契約書，買賣契約不成立，上訴人於收到
    被上訴人正式訂單前自行生產之100燈燈串，應自負其責 等
    語。經查：
    1.兩造就64,201串7.5呎100燈纏樹燈串中之39,201串是否已
      成立買賣契約？
      (1)上訴人於93年7月14日寄發電子郵件 予被上訴人職員楊
        桂蘭，請求確認國外客戶FRED MEYER訂購7.5呎 纏樹燈
        串之數量，以便於上訴人備料生產正確。楊桂蘭於電子
        郵件上加註「正確數量：XV75121數量41,021（清光）
        ，XV75138數量23,180（五彩），Total：64,201，其PO
        #000000000X1 XV75138數量應為138而非393，以上請知
        悉」，同日回傳上訴人。上訴人於93年8月2日以電子郵
        件告知被上訴人有關7.5呎100燈纏樹燈串共64,201套之
        送貨時間為7月31日至8月30日，被上訴人於同日以電子
        郵件回復表示「CONFIRMED OK，正式訂單已經在處理中
        ，會盡快給您正式訂單」等情，為兩造所不爭執（參見
        兩造不爭執事項(五)之2.），可見兩造已確認被上訴人向
        上訴人訂購64,201串7.5呎100燈纏樹燈串。上訴人於93
        年8月18日 以對外連絡單向被上訴人副總經理甲○○、
        職員楊桂蘭及劉信宏表示：「…三 有關7.5纏樹燈串訂
        單：1.…其中100燈…64,201串，單價US$1.69 /串，並
        要求敝司8月30日前出完貨…懇請您一併於8月20日前將
        訂單給予我們…」，被上訴人固加註「第二、三項訂單
        已在作業中，由於客人訂單分散太多張PO，較費時且客
        人取消那幾張PO及嘜頭印刷未確認，故尚未作業完成，
        近日會寄達，請見諒」，回傳上訴人（參見兩造不爭執
        事項(五)之2.），惟由其後被上訴人職員楊桂蘭於93年8
        月31日傳真聯絡單（即原證15第1頁） 向上訴人職員辛
        ○○與鍾凌峰表示：「貴廠做15,000套×$25.56/set=
        US$ 383,400。1.900燈－US$ 16.47/套×15,000 =247,
        050。2.100燈－US$1.69 /套×25,000 = 42,250。3.燈
        泡訂單：2.5V 0.17A（子泡）58,551PACK×$1.36/per=
        79, 629.36，3.5V 0.17A FLASH（母泡）1,156 PACK ×
        $4.80/per=5,548.80。4.35燈XV24107－$0.62×14,304
        sets=8,868.48，總計$383,346.64。以上請知悉，並速
        交此樹燈給工廠」，經上訴人職員辛○○於93年9月9日
        於聯絡單上加註：「請先用上述單價寄出正式訂單並傳
        真，以便我司做出貨依據。 至於另有100燈樹枝燈39,
        201串，單價US$1.69/套之訂單也請依貴司8/18 傳真回
        覆之據，儘速補齊訂單，以樹貴司之誠信」，回傳被上
        訴人及上訴人另於聯絡單上加註「7.5呎纏樹燈串 其中
        100燈樹燈， 當時貴司下訂單總數量是64,201串，但現
        貴司只付25,000串的貨款， 故還有66,249.69元未付」
        ，回傳被上訴人（參見兩造不爭執事項(五)之2.）等情，
        可見上訴人在上開聯絡單上 兩度以「另有100燈樹枝燈
        39,201串，單價US$1.69 /套之訂單」、「7.5呎纏樹燈
        串其中100燈樹燈， 當時貴司下訂單總數量是64,201串
        ，但現貴司只付25,000串的貨款」等語，請求被上訴人
        就64,201串中之39,201串補訂單及付款時，被上訴人均
        未爭執兩造間有64,201串7.5呎100燈纏樹燈串之買賣關
        係，甚至就其中 每串美金1.69之100燈纏樹燈串 共25,
        000串 開始請上訴人履行，於上開聯絡單請上訴人速交
        給工廠。參酌上訴人前兩次交付數量1,962串、1,260串
        （詳後述(5)之）， 與93年8月2日電子郵件倒數第8行
        之「7/31送1,962串」、倒數第4行之「8/4將再有1,260
        串送貨到冠亞」相符， 可見上訴人主張兩造於93年7月
        14日及93年8月2日電子郵件已就64,201串7.5呎100燈纏
        樹燈串合意成立買賣契約，並非無據。
      (2)再者，上訴人於93年9月13日以電子郵件 詢問被上訴人
        副總經理甲○○、職員楊桂蘭及劉信宏有關7.5纏樹100
        燈燈串64,201串之送貨地點及數量，並請被上訴人速補
        燈串64,201串之正式訂單給上訴人，以免耽擱出貨等語
        ，被上訴人職員劉信宏於93年9月15日 回覆上訴人之電
        子郵件表示：送至冠亞公司之數量為「100燈部分 先送
        25,000套…（此價錢已經加在900燈之訂單中）」， 其
        餘燈串「因為客人取消部分訂單，所以餘下來部分請先
        不送貨，待出貨結束再與貴公司處理」等情，為兩造所
        不爭執。則被上訴人直到上訴人於93年9月13日詢問64,
        201串燈串 之送貨地點及補訂單時，仍未否認曾向上訴
        人訂購64,201串100燈纏樹燈串， 且表示「餘下來部分
        請先不送貨，待出貨結束再與貴公司處理」，可見被上
        訴人對於其餘先不送貨之39,201串尚有與上訴人處理之
        義務。綜上，應認兩造間就64,201串7.5呎100燈纏樹燈
        串中之39,201串確有買賣之合意。
      (3)至於64,201串7.5呎100燈纏樹燈串中之25,000串，被上
        訴人雖辯稱：上訴人所提關於64,201串1000燈樹燈串之
        舊訂單已由被證6、7之93年9月9日買賣契約書所取代，
        被上訴人就該部分已付清價金等語，惟上訴人主張：被
        證6、7買賣契約書之買賣標的為 93年8月31日聯絡單所
        載之900燈15,000串、100燈25,000串、燈泡及35燈燈串
        等4項，被上訴人之職員楊桂蘭將上開4項於聯絡單上第
        一行總和記載「貴廠做15,000串XUS$25.56=US$383.400
        」，並據以製作被證6、7買賣契約書，故被證6、7買賣
        契約書係虛列之訂單，64,201串100燈纏樹燈串訂單 並
        未由被證6、7買賣契約書取代， 且25,000串100燈纏樹
        燈串係於93年7月29日至93年9月15日出貨至冠亞公司，
        而被證6、7買賣契約書則係於93年9月9日出具，顯然並
        非25,000串100燈纏樹燈串之出貨依據等語。 經查，93
        年8月31日聯絡單所載「15,000套×$25.56/set=US$383
        ,400」 係其下所列4項含900燈15,000串、100燈25,000
        串、燈泡及35燈燈串等之套數、金額簡化而成者，為兩
        造所不爭執（參見本院卷(二)第278頁之被上訴人98年6月
        2日準備書狀、第291頁之上訴人98年6月18日綜合準備3
        狀、本院卷(三)第71頁之上訴人98年7月7日補充陳述狀）
        ，參酌上訴人於93年8月18日以對外連絡單 向被上訴人
        副總經理甲○○（CC楊桂蘭、劉信宏）表示：「二有關
        燈泡訂單，今天有經再與劉信宏先生確認過：清光子泡
        2.5V0.17A-58,551包，單價US＄1.36/包…紅頭母泡3.5
        V 0.17A-1,156包，單價US$4.80/包…共計US＄85,178.
        16， 我司並於7月30日已全數送貨到貴司指定的利永晨
        實業有限公司…劉先生有交待楊小姐把此燈泡的數量及
        金額需分攤在7.5'纏樹燈串的訂單中，懇請您於8/20日
        前將其訂單給我，因為我司ISO 作業程序控制很嚴格，
        以便我有依據完成作業」等語，其中清光子泡58,551包
        、紅頭母泡1,156包， 即93年8月31日聯絡單第3項之燈
        泡，為兩造所不爭執（參見本院卷(三) 第142頁之被上訴
        人98年12月25日準備書(四)狀、 第146頁之上訴人98年12
        月30日補充陳述3狀），可見無論93年8月31日聯絡單或
        被證6、7買賣契約書 均僅係將25,000串100燈纏樹燈串
        連同其他產品合併計價及製作買賣契約書，難認係取代
        64,201串100燈纏樹燈串之訂單。何況上訴人就93年8月
        31日聯絡單回覆被上訴人，請求被上訴人就64,201串中
        之39,201串補訂單及付款時，被上訴人均未為反對之意
        思表示，已如前述，自難認就64,201串中之39,201串已
        因93年8月31日聯絡單 或被證6、7買賣契約書之存在而
        當然消滅。
      (4)另被上訴人雖辯稱：兩造間之買賣契約須以訂立正式買
        賣契約書為成立要件等語，然上訴人否認之。經查，買
        賣契約並非要式契約，且依下列事證，兩造間買賣契約
        之履行並非須先訂立正式買賣契約書：
        被上訴人以 93年8月31日聯絡單請上訴人將25,000串
          樹燈交給工廠時，被上訴人應尚未出具被證6、7即93
          年9月9日買賣契約書， 且上訴人主張：25,000串100
          燈纏樹燈串係分別於93年7月29日交付1,962串、93年
          8月3日交付1,260串、 93年8月23日交付5,880串、93
          年9月10日交付4,000串、93年9月13日交付3,600串（
          以上共16,702串）、93年9月15日交付8,298串予被上
          訴人等情，為被上訴人所不爭執（參見本院卷(三)第71
          、74至106頁之上訴人98年7月7日補充陳述狀 及所附
          銷貨憑單、 第151、152頁之被上訴人99年1月18日準
          備(五)狀），可見上訴人於被上訴人出具被證6、7買賣
          契約書前，已就其中所含25,000串100燈纏樹燈串 陸
          續履行交貨3次， 自難認兩造間之買賣契約須以訂立
          書面契約為成立要件。
        另由上訴人於93年8月18日以 對外連絡單向被上訴人
          副總經理甲○○（CC楊桂蘭、劉信宏）表示：「二有
          關燈泡訂單，今天有經再與劉信宏先生確認過：清光
          子泡2.5V0.17A-58,551包，單價US＄1.36/包… 紅頭
          母泡3.5V 0.17A-1,156包，單價US$4.80/包…共計US
          ＄85,178.16，我司並於7月30日已全數送貨到貴司指
          定的利永晨實業有限公司…劉先生有交待楊小姐把此
          燈泡的數量及金額需分攤在7.5'纏樹燈串的訂單中，
          懇請您於8/20日前將其訂單給我，因為我司ISO 作業
          程序控制很嚴格，以便我有依據完成作業」等語，可
          知其中清光子泡58,551包、紅頭母泡1,156包於93年7
          月30日已全數送至被上訴人指定處所，然上開燈泡即
          93年8月31日聯絡單第3項所載之燈泡，其後方於93年
          9月9日連同該聯絡單所載其他產品作成被證6、7買賣
          契約書，已如前述，從而可見上訴人就上開燈泡亦係
          於被上訴人出具被證6、7買賣契約書前履行交貨，難
          認兩造間之買賣契約須以訂立正式買賣契約書為成立
          要件。
        至於被上訴人雖辯稱：上訴人一再請被上訴人出具正
          式訂單，做為出貨及備料依據，可見兩造間之交易須
          以正式訂單為據等語。惟上訴人於被上訴人出具買賣
          契約書前已陸續履行交貨，詳如前述，參酌上訴人於
          93年7月14日電子郵件 並未請被上訴人給予正式訂單
          ，僅請被上訴人確認訂單數量，另於 93年8月18日連
          絡單請被上訴人於8月20日給予訂單，係表示為符ISO
          作業程序，於93年9月9日回傳聯絡單請被上訴人寄出
          正式訂單做為出貨依據，則已在交貨3次以後 等情，
          難認上訴人係以被上訴人出具正式買賣契約書為買賣
          契約之成立要件。
        被上訴人不能證明兩造間之買賣須以正式訂單或訂立
          正式買賣契約書為成立要件， 其辯稱64,201串100燈
          纏樹燈串中之39, 201串因無正式訂單 或未訂立正式
          買賣契約書而未成立，並不足採。
    2.上訴人得否依買賣契約關係請求被上訴人給付未出貨之
      39,201串100燈纏樹燈串貨款美金66,249.69元？
      (1)按「債務人非依債務本旨實行提出給付者，不生提出之
        效力。但債權人預示拒絕受領之意思，或給付兼需債權
        人之行為者，債務人得以準備給付之事情，通知債權人
        ，以代提出。」民法第235條定有明文。
      (2)兩造間就64,201串7.5呎100燈纏樹燈中之39,201串既已
        成立買賣契約，上訴人主張已於 93年8月30日生產包裝
        完成，並於 93年9月13日以電子郵件詢問被上訴人送貨
        地點、數量及表示「對於如上燈串：貴司的QC雖已驗貨
        …」等語，被上訴人職員劉信宏卻於 93年9月15日回覆
        表示：100燈部分 先送25,000串至冠亞公司， 其餘39,
        201串燈串「因為客人取消部分訂單， 所以餘下來部分
        請先不送貨」等情，亦為被上訴人所不爭執，則上訴人
        主張：被上訴人表示拒絕受領，上訴人得以準備給付之
        通知代替現實提出給付，並請求被上訴人按每串美金
        1.69元， 給付39,201串7.5呎100燈纏樹燈 之貨款美金
        66,249.69元（1.69×39,201＝66,249.69）等語，為有
        理由。
      (3)被上訴人雖辯稱：依兩造間買賣契約書背面之其餘約定
        條款第9條第2項「本契約書生效後，如甲方（即被上訴
        人）國外客戶取消本訂單時，乙方（即上訴人）同意甲
        方得無條件解除或終止本契約，並不得向甲方請求賠償
        」之約定，上訴人不得因被上訴人國外客戶取消訂單而
        請求賠償等語，惟兩造就39,201串7.5呎100燈纏樹燈串
        既未簽訂買賣契約書，上訴人否認有以往買賣契約書背
        面其餘約定條款之適用，並非無據。何況，上訴人就第
        14項係請求被上訴人履行買賣契約，給付價金，並非解
        除或終止契約後請求賠償，本件亦無解除或終止契約情
        形，故被上訴人所辯不足採。
      (4)上訴人請求被上訴人給付39,201串7.5呎100燈纏樹燈串
        之貨款美金66,249.69元， 被上訴人主張同時履行抗辯
        ，請求上訴人應同時提出39,201串7.5呎100燈纏樹燈串
        ，為有理由。 又兩造確認之買賣數量64,201串， 其中
        41,021串為清光、23,180串為五彩，而上訴人已給付之
        25,000串包括清光20,000串、五彩5,000串 （參見兩造
        不爭執事項(五)之2.），故上訴人尚應給付之39,201串包
        括清光21,021串及五彩18,180串。
  (四)上訴人請求被上訴人給付第15項之打樣費用，有無理由？
    1.依證人丁○○結證稱：「（92年10、11月間被上訴人委託
      上訴人正式印刷PVC 彩色打樣予被上訴人國外客戶TARGET
      ，並承諾93年若無定單，即由被上訴人支付打樣費用新臺
      幣177,449元，是否如此？） 我們確實有請上訴人打樣，
      上訴人當初也有提出如果沒有訂單或者是訂單量太小，我
      們必須支付印刷模具費用…」 （參見原法院卷第101頁之
      95年5月24日言詞辯論筆錄）、「（提示原證16號， 當時
      是否有代表被上訴人承諾要給付打樣費用？） 在92年9月
      ，target公司有送圖稿設計給我們，要我們將圖稿衍生成
      聖誕燈飾，我收到後，有找上訴人打樣，業界有不成文的
      規則，如果所配合廠商有現成的材料，就不會收打樣費，
      如果都沒有，則廠商打樣所衍生的費用，遇有足夠的訂單
      數量時，則由廠商吸收打樣費用，如果沒有足夠數量及訂
      單給廠商做，則我們就要配合給付部分打樣費用。…打樣
      時，有些材料上訴人沒有，他必須要去找材料，而我當時
      有承諾會給付打樣費用。（打樣品有無交給被上訴人？）
      有的，因為必須要給客戶看，只是後來被上訴人沒有接到
      訂單，才會有這件糾紛」等語（參見本院卷(一) 第129頁之
      96年5月31日準備程序筆錄）， 可證明丁○○委託上訴人
      打樣時，同意若事後無定單或訂單量太小，被上訴人須支
      付印刷模具費用等情。
    2.再依丁○○結證稱：「截至我離職之前，上訴人都沒有告
      知我實際費用為何，…所以我不知道確實的金額」（參見
      原法院卷第101頁之95年5月24日言詞辯論筆錄）、「可能
      是因為我已經離職，被上訴人後來沒有接到訂單，而上訴
      人已經支付打樣費用，所以上訴人來被上訴人要錢」（參
      見本院卷(一)第129頁之96年5月31日準備程序筆錄）等語，
      固然丁○○並未具體同意給付上訴人主張之打樣費用新臺
      幣177,449元。 然依丁○○另結證稱：「（打樣品有無交
      給被上訴人？）有的，因為必須要給客戶看」（參見本院
      卷(一)第129頁之96年5月31日準備程序筆錄）、「我知道這
      （指原證16）是王國印刷廠向上訴人就打樣費用之請款明
      細。其中有我設計之樣品，且93年有將樣品展示供客戶挑
      選，客戶只挑中2種， 故我有印象。 另請款明細表第3頁
      0073至0081（第17至25項）及第4頁9項產品，我無印象，
      無法分辨是否為被上訴人請上訴人打樣者」等語（參見本
      院卷(三)第216、217頁之99年5月6日準備程序筆錄），應堪
      確認上訴人已交付原證16中部分樣品。故上訴人依兩造間
      之委任關係，就原證16請款明細表中未據被上訴人下訂單
      部分，請求打樣費用新臺幣177,449元， 經扣除丁○○不
      能確認是否為被上訴人請上訴人打樣部分共新臺幣25,137
      元（參見外放證物卷原證16即第41頁之0073至0081部分金
      額）後，應得請求新臺幣152,312元。
    3.上訴人就第15項依委任關係請求既有理由，其併依兩造協
      議之契約關係請求部分，即無論述必要。
六綜上所述，上訴人依兩造間協議之契約關係請求被上訴人給付
  如附表所示第11項之補償款新臺幣37,052元，依委任關係請求
  被上訴人給付第15頁之打樣費用新臺幣152,312元及均自94年3
  月2日（被上訴人於94年2月14日收受催告函後未於所定15日期
  限內清償，自94年3月2日起負遲延責任）起至清償日止按年利
  率5%計算之利息，為有理由；逾此之請求為無理由。原審就應
  上開有理由部分為上訴人敗訴判決，尚有未洽，上訴意旨求予
  廢棄改判，為有理由；至上開無理由部分，原審為上訴人敗訴
  判決，並駁回其假執行之聲請，核無違誤，上訴意旨就此部分
  指摘原判決不當，求予廢棄，為無理由，應駁回其上訴。另上
  訴人於本院就第2、4、5、7至10、12、13項為變更及就第3、6
  、15項為追加、變更，均依兩造間協議之契約關係請求給付美
  金462,538.67元、人民幣45,000元及均自94年3月2日起至清償
  日止按年利率5%計算之利息，亦有理由，應予准許，又上訴人
  於本院就第14項變更依買賣契約關係請求被上訴人給付貨款美
  金66,249.69元及自94年3月2日起至清償日止按年利率5% 計算
  之利息，被上訴人為同時履行抗辯，請求被上訴人給付39,201
  串（清光21,021串及五彩18,180串）7.5呎100燈纏樹燈串，均
  有理由，應予准許。被上訴人應給付之美金及人民幣部分，得
  按給付時中華民國境內銀行美金及人民幣賣出匯率，折算新臺
  幣給付之。又兩造分別陳明願供擔保，為准免假執行，經核並
  無不合，爰分別酌定相當金額宣告之。
七本件事證已臻明確，兩造其餘攻擊、防禦方法經逐一審酌後，
  認與判決結果不生影響，無再論述之必要，附此敘明。
八據上論結，本件上訴為一部有理由，一部無理由，變更之訴為
  有理由，追加之訴為一部無理由。依民事訴訟法第450條、 第
  449條第1項、第79條、第463條、第390條第2項、第392條第2
  項，判決如主文。
中    華    民    國    99    年    7     月    20    日
                    民事第九庭
                        審判長法  官  黃熙嫣
                              法  官  鄭傑夫
                              法  官  林玲玉
正本係照原本作成。
上訴人不得上訴。
被上訴人如不服本判決，應於收受送達後20日內向本院提出上訴
書狀，其未表明上訴理由者，應於提出上訴後20日內向本院補提
理由書狀（均須按他造當事人之人數附繕本）上訴時應提出委任
律師或具有律師資格之人之委任狀；委任有律師資格者，另應附
具律師資格證書及釋明委任人與受任人有民事訴訟法第466條之1
第1項但書或第2項（詳附註）所定關係之釋明文書影本。如委任
律師提起上訴者，應一併繳納上訴審裁判費。
中    華    民    國    99    年    7     月    29    日
                              書記官  倪淑芳
附註：
民事訴訟法第466條之1（第1項、第2項）：
對於第二審判決上訴，上訴人應委任律師為訴訟代理人。但上訴
人或其他法定代理人具有律師資格者，不在此限。
上訴人之配偶、三親等內之血親、二親等內之姻親，或上訴人為
法人、中央或地方機關時，其所屬專任人員具有律師資格並經法
院認為適當者，亦得為第三審訴訟代理人。
附表：
    上訴人主張：被上訴人就下列15項共應給付上訴人美金627,
    366.42元、人民幣45,000元、新臺幣214,501元，扣除被上
    訴人就第1至8項已清償之美金98,578.06元後，尚積欠上訴
    人美金528,788.36元、人民幣45,000元、新臺幣214,501元
    。
┌─┬─────────────────────────┐
│ 1│87年間，因客戶取消訂單，被上訴人承諾補償上訴人美金│
│  │66,495.99元。                                     │
├─┼─────────────────────────┤
│ 2│89年間，因客戶FRED MEYER取消訂單，被上訴人承諾補償│
│  │上訴人美金155,304.18元。                          │
├─┼─────────────────────────┤
│ 3│90年間，被上訴人委託上訴人代尋廠商開3套模具，尚欠 │
│  │費用人民幣28,000元。                              │
├─┼─────────────────────────┤
│ 4│90年間，被上訴人同意支付開模具費用人民幣17,000元。│
├─┼─────────────────────────┤
│ 5│91年間，被上訴人同意就客戶FRED MEYER & KROGER之訂 │
│  │單，補償上訴人成本差價美金180,000元。             │
├─┼─────────────────────────┤
│ 6│91年8月間，被上訴人委託上訴人代尋廠商開4套模具，尚│
│  │欠費用美金14,000元。                              │
├─┼─────────────────────────┤
│ 7│91年間，因客戶DCMX取消訂單，被上訴人同意補償美金  │
│  │59,376元。                                        │
├─┼─────────────────────────┤
│ 8│92年間，被上訴人同意就客戶ZELLERS之訂單，補償上訴 │
│  │人成本差價美金25,000元。                          │
├─┼─────────────────────────┤
│ 9│92年間被上訴人同意就客戶鐵架拱門訂單，補償上訴人  │
│  │成本差價美金19,396元。                            │
├─┼─────────────────────────┤
│10│93年間，被上訴人同意就客戶HOBBY LOBBY之訂單，補償 │
│  │上訴人成本差價美金30,000元。                      │
├─┼─────────────────────────┤
│11│93年間，被上訴人同意就客戶MBCA之訂單，補償上訴人成│
│  │本差價新臺幣37,052元。                            │
├─┼─────────────────────────┤
│12│93年間，被上訴人同意就客戶FRED MEYER/KROGER/      │
│  │RALPH'S之訂單，補償上訴人成本差價美金10,239.20元。│
├─┼─────────────────────────┤
│13│93年間，被上訴人同意就客戶COMMUNITY/FRED MEYER之訂│
│  │單，補償上訴人成本差價美金1,305.36元。            │
├─┼─────────────────────────┤
│14│93年間，被上訴人向上訴人訂購7.5呎100燈纏樹燈串    │
│  │64,201串，每串美金1.69元，上訴人於93年8月30日前   │
│  │已完工，通知被上訴人準備送貨，惟被上訴人僅通知送  │
│  │25,000 串及給付該部分價金，就其餘39,201串則於93年 │
│  │9月15日回覆請上訴人先不送貨。爰以準備給付之通知   │
│  │代提出給付，請求被上訴人給付39,201串之價金美金    │
│  │66,249.69 元。                                    │
├─┼─────────────────────────┤
│15│92年10、11月間，被上訴人委託上訴人正式印刷PVC彩色 │
│  │打樣予被上訴人國外客戶TARGET，並承諾93年若無訂單  │
│  │，被上訴人即支付打樣費用新臺幣177,449元。         │
└─┴─────────────────────────┘

司法院資訊處製作；財團法人民間司法改革基金會備份。
